【裁判字號】    98,訴,3086
【裁判日期】    990524
【裁判案由】    毒品危害防制條例
【裁判全文】
臺灣臺中地方法院刑事判決              98年度訴字第3086號
公  訴  人  臺灣臺中地方法院檢察署檢察官
被      告  丙○○
選任辯護人  蘇哲科律師
選任辯護人  廖志祥律師
上列被告因毒品危害防制條例案件，經檢察官提起公訴（98年度
偵字第13175號、第13264號）及追加起訴（98年度偵字第16402
號、第22310號），本院判決如下：
    主    文
丙○○犯如附表編號一至九所示之罪，均為累犯，處如附表所示
之刑（含從刑），應執行有期徒刑貳拾伍年。扣案之行動電話壹
支（內含0000000000號門號SIM卡壹枚）沒收，未扣案之販賣第
一級毒品所得財物新臺幣陸萬貳仟陸佰元沒收，如全部或一部不
能沒收時，以其財產抵償之；另未扣案之販賣第一級毒品所得新
臺幣壹仟佰伍拾元與甲○○連帶沒收，如全部或一部不能沒收
時，以其與甲○○之財產連帶抵償之。
其餘被訴販賣第一級毒品罪部分，無罪。
    犯罪事實
一、丙○○（綽號阿發）前因違反毒品危害防制條例等案件，經
    法院判處有期徒刑5月及6月確定，嗣經民國96年減刑，經本
    院裁定應執行有期徒刑5月確定，甫於96年4月19日因易科罰
    金而執行完畢。詎仍不知悔改，明知海洛因為毒品危害防制
    條例所列之第一級毒品，非經許可不得販賣，竟基於販賣海
    洛因以營利之各別犯意，並以門號0000000000、0000000000
    及00 00000000號行動電話作為販賣第一級毒品海洛因之聯
    絡工具，於如附表編號一至八所示時、地販賣第一級毒品海
    洛因予戊○○、乙○○、庚○○、子○○、丁○○、癸○○
    、壬○○、己○○、甲○○等人。嗣經警循線查獲上情，乃
    於98年5月19日19時許，持臺灣臺中地方法院檢察署檢察官
    核發之拘票，前往臺中市○○區○○路468號6樓拘提丙○○
    到案。復前往丙○○位在臺中市○○區○○街69 號之租屋
    處查獲，並扣得由丙○○持有之置有行動電話門號
    0000000000號晶片卡（SIM卡）之行動電話1支。
二、丙○○另與甲○○（已由本院於98年12月7 日判決）基於販
    賣海洛因以營利之犯意聯絡，在97年9、10 月間某日，先由
    丙○○接獲辛○○欲購買第一級毒品海洛因之電話要求，再
    由丙○○指示甲○○前往臺中市北屯區陳平國小後方，以新
    臺幣（下同）1350元之代價，出售第一級毒品海洛因1 包予
    辛○○施用，後由甲○○將所取得之1350元轉交與丙○○（
    如附表九）。嗣經臺灣臺中地方法院檢察署檢察官於偵辦該
    署98年度偵字第13175號及98年度偵字第13264號之案件時，
    傳喚甲○○到庭作證，甲○○於犯罪尚未被有偵查權之公務
    員或機關發覺前，向該署檢察官自首上開犯罪，並因而查獲
    丙○○共同犯上開販賣第一級毒品海洛因之情。
    理    由
壹、證據能力之說明：
一、按檢察官職司追訴犯罪，就審判程序之訴訟構造言，檢察官
    係屬與被告對立之當事人一方，偵查中對被告以外之人所為
    之偵查筆錄，或被告以外之人向檢察官所提之書面陳述，性
    質上均屬傳聞證據。在理論上，如未予被告反對詰問、適當
    辯解之機會，一律准其為證據，似有違當事人進行主義之精
    神，對被告之防禦權亦有所妨礙；然而現階段刑事訴訟法規
    定檢察官代表國家偵查犯罪、實施公訴，必須對於被告之犯
    罪事實負舉證之責，依法其有訊問被告、證人及鑑定人之權
    ，證人、鑑定人且須具結，而實務運作時，偵查中檢察官向
    被告以外之人所取得之陳述，原則上均能遵守法律規定，不
    致違法取供，其可信性極高，為兼顧理論與實務，乃於修正
    刑事訴訟法時，增列第159條之1 第2項，明定被告以外之人
    於偵查中向檢察官所為陳述，除顯有不可信之情況外，得為
    證據（最高法院95年度台上字第1044號判決要旨參照）。復
    按刑事訴訟法第159條之1 第2項，明定被告以外之人於偵查
    中向檢察官所為陳述，除顯有不可信之情況者外，得為證據
    ；所謂「不可信之情況」，由法院審酌被告以外之人於陳述
    時之外在環境及情況而為判斷；而被告以外之人於偵查時，
    是否與被告對質，與其陳述時之外在環境並無必然之關聯，
    自不得以偵查中未經被告詰問，逕認該陳述無證據能力；至
    該等陳述與事實是否相符，要屬證據證明力之問題，與證據
    能力之有無，不容混淆（最高法院94年度台上字第7132號、
    95年度台上字第1585號等判決要旨參照）。又證人於檢察官
    偵查中所為之陳述，審酌該陳述作成之客觀條件及環境，認
    其心理狀態健全，並無受到脅迫、利誘或詐欺，自非顯有不
    可信之情形，依刑事訴訟法第159條之1 第2項之規定，亦得
    為證據（最高法院95年度台上字第934 號判決要旨參照）。
    職是，被告以外之人前於偵查中已具結而為證述，除反對該
    項供述得具有證據能力之一方，已釋明「顯有不可信之情況
    」之理由外，不宜以該證人未能於審判中接受他造之反對詰
    問為由，即遽指該證人於偵查中之陳述不具證據能力。經查
    ，證人戊○○、乙○○、庚○○、子○○、丁○○、癸○○
    、壬○○、甲○○、己○○、辛○○於偵訊時均經具結證述
    在案，且依據偵訊過程及筆錄記載，可徵上開證人於檢察官
    偵查中為陳述時，並無任何遭受外力不當干涉之顯不可信之
    情況，況被告及辯護人於本院審理時，亦無具體指陳該等證
    述作成時，有何外在環境及情況足以影響證人證述之任意性
    及真實性，而有何顯有不可信之情況者，再者證人戊○○、
    乙○○、子○○、丁○○、癸○○、壬○○、己○○、辛○○於本院審理時，依檢察官、辯護人之聲請，傳喚到庭作證
    ，並予被告、辯護人詰問、對質之機會，至於證人甲○○、
    庚○○部分，亦經本院依法傳喚、拘提後，傳拘未到，惟證
    人甲○○、庚○○於偵訊之證述，亦經本院於審理時踐行供
    述證據之調查證據程序，堪認均已完足為合法調查之證據，
    是證人戊○○、乙○○、庚○○、子○○、丁○○、癸○○
    、壬○○、甲○○、己○○、辛○○於檢察官偵訊時之具結
    證述，均堪認有證據能力。
二、證人戊○○、乙○○、庚○○、子○○、丁○○、癸○○、
    壬○○、甲○○、己○○、辛○○於於警詢之證述，均屬被
    告以外之人於審判外所為之言詞陳述，經核尚無刑事訴訟法
    第159條之2所指傳聞例外之情形，復經辯護人於本院審理時
    指稱無證據能力（見本院卷第90頁），自均無證據能力。惟
    按我國刑事訴訟法基於證據裁判主義及證據能力之規定，得
    以作為認定犯罪事實之依據，以有證據能力之證據為限，惟
    於審判期日證人所為陳述與審判外之陳述相異時，可提出該
    證人先前所為自我矛盾之陳述，用來減低其在審判時證言之
    證明力，此種作為彈劾證據使用之傳聞證據，因非用於認定
    犯罪事實之基礎，不受傳聞法則之拘束。因此，被告以外之
    人於審判外之言詞或書面陳述，雖不符合傳聞法則之例外規
    定，而不能作為認定犯罪事實之證據，但尚非不得以之作為
    彈劾證據，用來爭執或減損被告、證人或鑑定人陳述之證明
    力，以供法院審判心證之參考（最高法院98年度台上字第66
    48號判決要旨參照）。
三、按電話監聽譯文（通訊監察譯文），僅屬依據監聽錄音結果
    予以翻譯之文字，固具文書證據之外觀，但實際上仍應認監
    聽所得之錄音帶，始屬調查犯罪所得之證物，乃刑事訴訟法
    第165 條之1 第2 項所稱之新科技證物，如其蒐證程序合法
    ，且當事人已承認監聽錄音譯文之內容屬實，或對於該譯文
    內容並無爭執，而法院復已就該譯文依法踐行調查證據程序
    者，該監聽錄音之譯文即與播放錄音有同等價值，自有證據
    能力（最高法院98年度台上字第527 號判決意旨參照）。查
    本案係經臺中縣警察局就被告所使用門號0000000000、0000
    000000、0000000000之行動電話向本院聲請核發通訊監察書
    （98年度聲監字第443號）實施通訊監察結果，發覺被告涉
    有販賣毒品等罪嫌而查獲，有本院通訊監察書及通訊監察譯
    文在卷可參，本院於審理時業已就上開通訊監察譯文依法提
    示被告及辯護人，踐行調查證據之程序，經核與監聽錄音具
    有相同之價值，自有證據能力。
四、刑事訴訟法第159條之4規定，可作為證據之文書有：一除顯
    有不可信之情況外，公務員職務上製作之紀錄文書、證明文
    書。二除顯有不可信之情況外，從事業務之人於業務上或通
    常業務過程所須製作之紀錄文書、證明文書。三除前二款之
    情形外，其他於可信之特別情況下所製作之文書。而該法條
    第2 款所稱從事業務之人於業務上或通常業務過程所須製作
    之紀錄文書、證明文書，因係於通常業務過程不間斷、有規
    律而準確之記載，且大部分紀錄係完成於業務終了前後，無
    預見日後可能會被提供作為證據之不實登載動機，不實之可
    能性小，除非該等紀錄文書或證明文書有顯然不可信之情況
    ，否則有承認其為證據之必要；因此，採取上開文書作為證
    據，應注意該文書之製作，是否係於例行性之業務過程中，
    基於觀察或發現而當場或即時記載之特徵，查卷附之行動電
    話門號之通聯調閱查詢單，係電信業者依申請人申辦門號時
    所登記之身分資料而登錄，僅用以識別門號申請人之人別；
    而通聯紀錄則係由各家電信業者為計算電話通話費用，而以
    電信業者管控之電腦設備逐筆紀錄通話門號之通話日期、時
    間長短、通話對方門號（即發話方、受話方與發簡訊）、通
    話地點所在之最近基地台位置等。則上開門號通聯調閱查詢
    單及通聯紀錄，顯非為訴訟上之特定目的而製作，而係屬於
    通常業務過程中不間斷之規律性、機械性記載，自屬於從事
    業務之人於業務上或通常業務過程所須製作之紀錄文書，經
    查亦無顯不可信之情況，故本件通聯紀錄自應具有證據能力
    。
五、按刑事訴訟法第159條之5 第2項所定：「當事人、代理人或
    辯護人於法院調查證據時，知有第159條第1項不得為證據之
    情形，而未於言詞辯論終結前聲明異議者，視為有前項之同
    意。」乃係基於證據資料愈豐富，愈有助於真實發現之理念
    ，酌採當事人進行主義之證據處分權原則，並強化言詞辯論
    主義，透過當事人等到庭所為之法庭活動，在使訴訟程序順
    暢進行之要求下，承認傳聞證據於一定條件內，得具證據適
    格。此種「擬制同意」，因與同條第一項之明示同意有別，
    實務上常見當事人等係以「無異議」或「沒有意見」表示之
    ，斯時倘該證據資料之性質，已經辯護人閱卷而知悉，或自
    起訴書、判決書之記載而了解，或偵、審中經檢察官、審判
    長、受命法官、受託法官告知，或被告逕為認罪答辯或有類
    似之作為、情況，即可認該相關人員於調查證據之時，知情
    而合於擬制同意之要件（最高法院96年度台上字第4174號判
    決意旨參見）。經查，除上開辯護人及被告丙○○有爭執之
    證據外，本判決下列所引用之其餘證據，檢察官、被告及其
    辯護人於本院準備程序及審判期日中均未對此部分之證據能
    力有所爭執，且迄至言詞辯論終結前亦未聲明異議，本院審
    酌上開證據資料製作時之情況，均無違法不當及證明力明顯
    過低之瑕疵，亦認為以之作為證據應屬適當，揆諸前開規定
    ，爰依刑事訴訟法第159條之5規定，均認有證據能力。
貳、有罪部分：
一、被告之辯解及選任辯護人之辯護要旨：
（一）對於前揭0000000000號、0000000000號等行動電話門號及
      廠牌為「現代」的銀色休旅車，車牌號碼為3278－KY，為
      被告丙○○所使用一節，經被告丙○○於偵訊及本院審理
      所自承，然矢口否認有何販賣第一級毒品海洛因之犯行，
      辯稱：伊從未販賣第一級毒品海洛因予戊○○、乙○○、
      庚○○、子○○、丁○○、癸○○、壬○○、甲○○、己○○、辛○○等人云云。
（二）其選任辯護人除為其辯護同其意旨外，尚為其辯護稱：證
      人戊○○前後對於其購買毒品之對象綽號「阿發」之男子
      究係監獄的獄友抑或監獄獄友介紹的、購買時間及是否有
      聊天等之供述，前後不一，其供述是否可採，已有可疑。
      其餘證據僅有0000-000000 電話號碼與證人戊○○之通聯
      記錄，惟並無談話內容無法證明該電話為何人所撥打及是
      否與毒品交易有關及證人陳述之真實性，故不足以作為補
      強證據；被告於97年8月3 日入所執行觀察勒戒，於同年9
      月12日因無繼續施用傾向出所，則被告焉有可能於97年8
      月2l日與證人乙○○交易毒品？證人乙○○與0000-00000
      0 最後兩次通聯係證人可以確認是同被告購買毒品之通聯
      ，然最後二次通聯為97年8 月21、26日，被告均在觀察勒
      戒焉有可能，故證人乙○○之證詞顯然不可採，其餘證據
      僅有0000-000000 電話號碼與證人乙○○之通聯記錄，惟
      並無談話內容無法證明該電話為何人所撥打及是否與毒品
      交易有關及證人陳述之真實性，故不足以作為補強證據。
      ；0000-000000 電話並非被告所有，證人庚○○前後對於
      究竟係以手機、公共電話及何支公共電話聯絡被告乙情，
      一改再改，幾乎只要檢察官提示任何通聯記錄（包括手機
      、公共電話），證人庚○○均會證述有使用該電話聯絡被
      告購買毒品，受到誘導情狀甚為明顯，遑論任何人均可能
      撥打公共電話予被告，如何證明該通公共電話即是證人所
      撥打？實令人質疑！其餘證據僅公共電話一覽表，惟該公
      用電話既無法證明證人庚○○有使用外，亦無譯文證明通
      話內容是否涉及毒品交易，不足以作為補強證據；證人子
      ○○對於最後一次究係以公共電話抑或手機與被告聯絡，
      前後說辭不一，而證人持有之0000-000000 電話於98年ll
      月9、13日與0000-000000之通聯紀錄多達20幾通，每通甚
      至僅持續1、2秒，實與一般交易毒品之情形不同，證人子
      ○○證稱撥打電話係為交易毒品云云，實令人質疑；矧依
      據通聯記錄顯示僅為0000-000000與0000-000000之通聯紀
      錄，亦非起訴書所載與0000-000000 電話號碼之通聯紀錄
      ，證人子○○之證詞及通聯記錄顯然與起訴書所載犯罪事
      實不符，難以遽認起訴犯罪事實為真，其餘證據僅0000-0
      00000（應係0000-000000）電話號碼與證人子○○之通聯
      記錄，惟並無談話內容證明與毒品交易有關及證人陳述之
      真實性，故不足以作為補強證據；證人丁○○部分，0000
      -000000電話並非被告所有，其餘證據僅00-00000000電話
      號碼與0000-000000 電話號碼之通聯記錄，惟並無談話內
      容證明與毒品交易有關及證人陳述之真實性，故不足以作
      為補強證據；證人癸○○、壬○○部分：0000-000000 電
      話號碼並非被告所有使用。而依據通聯記錄顯示97年l2月
      14、15、16、17、18、20、24、26日並無與被告使用之00
      00-000000 電話號碼聯絡，則被告與該二位證人有無連絡
      已有可疑，遑論有如起訴所述之毒品交易! 其餘證據僅00
      00000000電話號碼與0000-000000 電話號碼之通聯記錄，
      不僅無法證明於上開期間，證人二人有與被告連絡外，亦
      無任何談話內容證明與毒品交易有關及證人陳述之其實性
      ，故不足以作為補強證據；證人己○○固然有與0000-000
      000號碼電話之通聯記錄及通話譯文，惟98年4月23日通話
      譯文受監聽之0000-000000 電話發話基地台位置為臺中市
      北屯區○○路○段527-1號，被告並未居住於此。且依照00
      00 -000000之發話位置一直在「北屯區○○路○段」，並
      非起訴書所載交易毒品地點係在「臺中市○○路」；況且
      依照監察譯文內容並末談到任何毒品抑或代號，矧被告本
      身從事蟋蟀交易買賣，倘若上開門號為被告所使用，電話
      中談論金額亦與蟋蟀交易金額相符，故上開譯文內容尚無
      法使一般人無合理懷疑係有關毒品交易，譯文內容尚無法
      使一般人無合理懷疑係有關毒品交易；證人甲○○部分：
      98年4月23日、24日、25日、26日、27日、29日、5月1日
      、2日、3日、4日、6日、7日、l1日、l2日通訊監察譯文
      均僅談到100、150、200、400，並無毒品或代號，顯不能
      補強證明該次係有關毒品交易，矧0000-000000電話是否
      為被告使用。被告丙○○於97年8月3日入所執行觀察勒戒
      ，於同年9月12日因無繼續施用傾向出所，此有臺灣高等
      法院被告前案紀錄表在卷足憑，故被告丙○○於97年8 月
      3日至9月12日期間，被告係在觀察勒戒，故被告根本不可
      能與外界有任何通聯，然檢察官於98年5月20日於訊問證
      人廖啟堯（應為乙○○）時當庭勘驗0000-000000門號於
      97年8月21、26日與廖啟堯（應為乙○○）尚有通聯記錄
      ，實令人質疑該0000-000000電話是否確為被告所使用？
      則上開接聽電話之人是否為被告？實不得不令人質疑，故
      更不能僅以0000-000000電話與上開證人有所聯絡，遽認
      為被告所使用，本件指證被告販毒之證詞或有瑕疵，或前
      後矛盾不符，而其餘證據僅通聯記錄，欠缺為補強證據之
      適格；縱有通訊監察譯文，譯文內容僅有數字而無毒品或
      代號，遑論0000-000000門號是否確為被告所使用，亦有
      疑問。證人甲○○於警訊中所述是販賣給辛○○及林澤民
      二人，也沒有說明自己一個人到還是跟甲○○一起到，與
      甲○○之證述難以比對，辛○○於偵訊時所述是帶面罩，
      辛○○如何判斷當初到現場的是甲○○，是有疑義的，辛○○與丙○○如何聯繫，辛○○於警詢中陳述是以公共電
      話打給阿發，於偵查中陳述忘了用哪支電話打，於鈞院審
      理中指稱用0000000000撥打阿發手機，辛○○聯絡部分前
      後矛盾，辛○○說他們在交易的時間是在97年9、10月左
      右，因她的小孩開學時候所以記憶比較清楚，甲○○於警
      、偵訊陳述他在98年農曆年後說丙○○有拿價值8000元之
      海洛因給他，當天下午他就去跟辛○○作交易，他們二人
      所述交易時間也有矛盾，辛○○購買之毒品是跟甲○○所
      購買，與被告無關，請為被告無罪之諭知。
二、認定犯罪事實所憑之證據及理由：
（一）按交互詰問制度設計之主要目的，在於使刑事被告得以盤
      詰、辯明證人現在與先前所為供述證言之真偽，以期發見
      實體真實。就實質證據價值面之判斷而言，既無所謂「案
      重初供」原則，當亦無所謂其證據價值即當然比審判外未
      經交互詰問之陳述為高之可言。良以證人所為之供述證言
      ，係由證人陳述其所親身經歷事實之內容，而證人均係於
      體驗事實後之一段期間，方於警詢或檢察官偵訊時為陳述
      ，更於其後之一段期間，始於審判中接受檢、辯或被告之
      詰問，受限於人之記憶能力及言語表達能力有限，本難期
      證人於警詢或檢察官偵訊時，能鉅細無遺完全供述呈現其
      所經歷之事實內容，更無從期待其於法院審理時，能一字
      不漏完全轉述先前所證述之內容。因此，詰問規則方容許
      遇有「關於證人記憶不清之事項，為喚起其記憶所必要者
      」、「證人為與先前不符之陳述時，其先前之陳述」之情
      形時，即使為主詰問亦可實施誘導詰問（刑事訴訟法第16
      6條之1第3項第3款、第6 款參照），以喚起證人之記憶，
      並為精確之言語表達。從而，經交互詰問後，於綜核證人
      歷次陳述之內容時（包括檢察官偵訊時之陳述、法院審理
      時之陳述，以及於容許警詢陳述做為證據時之警詢內容）
      ，自應著重於證人對於待證事實主要內容之先後陳述有無
      重大歧異，藉此以判斷其證言之證明力高低，不得僅因證
      人所供述之部分內容不確定，或於交互詰問過程中，就同
      一問題之回答有先後更正或不一致之處；或證人先前證述
      之內容，與其於交互詰問時所證述之內容未完全一致，即
      全盤否認證人證言之真實性。故證人之供述證言，前後雖
      稍有參差或互相矛盾，事實審法院非不可本於經驗法則，
      斟酌其他情形，作合理之比較，定其取捨。又供述證據之
      一部認為真實者，予以採取，亦非法則所不許（最高法院
      97年度台上字第96號判決意旨參照）；又按刑事訴訟法就
      證據之證明力，採自由心證主義，將證據之證明力，委由
      法官評價，即凡經合法調查之有證據能力之證據，由法官
      本於生活經驗上認為確實之經驗法則及理則上當然之論理
      法則以形成確信之心證。是心證之形成，由來於經嚴格證
      明之證據資料之推理作用；有由一個證據而形成者，亦有
      賴數個證據而獲得者。一種證據，不足形成正確之心證時
      ，即應調查其他證據。如何從無數之事實證據中，擇其最
      接近事實之證據，此為證據之評價問題。在數個證據中，
      雖均不能單獨證明全部事實，但如各證據間具有互補性或
      關連性，事實審法院自應就全部之證據，經綜合歸納之觀
      察，依經驗法則衡情度理，本於自由心證客觀判斷，方符
      真實發現主義之精神（最高法院96年度台上字第5003號判
      決參照）。
（二）如附表一犯罪事實欄所載犯罪事實即被告丙○○販賣第一
      級毒品海洛因予證人戊○○之部分，業經證人戊○○於檢
      察官偵訊時具結證稱略以：97年7月30日下午1、2時許在
      大雅鄉○○路附近跟阿發（即被告）購買1千元海洛因，
      大約0.3公克，阿發是用0000000000的電話打伊000000000
      0及0000000000電話找伊，伊與阿發應該是在97年7月30日
      下午4時許聯繫購買毒品事宜，當天晚上應該只是閒聊，
      之前說7月31日應是記憶有誤，因為7月31日伊已經到案，
      同日發監執行，阿發家應位於中清路與敦化路（水湳）附
      近，平時大多在文心路與北屯路一帶活動，他駕駛廠牌現
      代的黑色轎車及銀色休旅車。伊毒品來源只有阿發1人等
      語（詳臺灣臺中地方法院檢察署98年度偵字第13175號偵
      查卷第18、20頁至22頁）；及於本院98年12月1日審理時
      具結證述：伊有於提示之起訴書附表一所載之時地向被告
      購買毒品海洛因，97年7月31日警詢時因為毒癮發作比較
      累，想要趕快做完筆錄，所以隨便回答0000000000號電話
      是線上玩家的電話，也沒有阿明這個人，伊有時候會打這
      支電話聯絡阿發，當時伊不知道阿發的本名叫丙○○，提
      示之0000000000號電話後來是伊在用等語（見本院卷第13
      7至138頁）。此外，被告丙○○於偵查中亦陳述確有使用
      門號0000000000號行動電話及現代廠牌之休旅車之事實（
      見上開98年度偵字第13175號卷第5、6頁），復經調取核
      閱被告丙○○使用之門號0000000000號行動電話雙向通聯
      紀錄，確實有於97年7月30日16時7分許（通話時間1分35
      秒），與證人戊○○使用之000000000 0號行動電話通訊
      聯繫（見臺灣臺中地方法院檢察署97年度他字第4293號卷
      第32頁背面），此外復有威寶電信股份有限公司函附之門
      號0000000000號行動電話用戶資料、證人戊○○指認被告
      丙○○之犯罪嫌疑人記錄表及被指認人照片一覽表（見上
      開他字第4293號卷第37頁、174頁）等在卷可稽，足徵證
      人戊○○於偵訊及本院審理時所為關於如附表一所示前往
      指定地點向被告丙○○購買第一級毒品海洛因之交易時間
      、交易地點及交易聯繫過程等之證述內容，核屬有據，並
      非虛妄。又查證人戊○○前於97年7月31日因施用第一級
      毒品海洛因之犯行，為警查獲，證人戊○○陳述在卷，復
      經本院以97年度訴字第4087號判決判處有期徒刑8月在案
      ，亦有臺灣高等法院被告前案紀錄表等存卷可憑，益徵證
      人戊○○證述內容中，關於施用第一級毒品海洛因而向被
      告丙○○購買第一級毒品海洛因之情，核屬有據，得堪採
      信。至於證人戊○○於偵訊時所述購買海洛因的時間究為
      97 年7月31日下午4、5時或97年7月30日下午4時許或97年
      7 月30日下午1、2時許，由被告打電話聯絡證人戊○○或
      證人戊○○打電話聯絡被告，雖證人戊○○前後所述不一
      ，依上開說明，參酌上開通聯紀錄及證人戊○○於本院審
      理時所為之陳述，本院認定其等交易時間、地點、聯絡方
      式，應如附表一所載之方式。綜上所述，被告丙○○如附
      表一之犯罪事實欄所載犯行，事證業臻明確，其所辯不足
      採信，其犯行應堪認定。
（三）如附表二犯罪事實欄所載犯罪事實即被告丙○○販賣第一
      級毒品海因予證人乙○○之部分，則經證人乙○○於98年
      5月20日檢察官偵訊時具結證稱略以：97年10月間所施用
      之毒品是向綽號「阿發」之男子購買，他駕駛銀色現代休
      旅車，警詢筆錄實在，伊用0000000000號電話撥打000000
      0000號電話聯絡阿發，其中97年8月2日通聯應該是購買毒
      品，都約10幾分鐘後，在臺中市陳平國小旁邊的公園，以
      1千元購買1小包海洛因，有完成交易，「阿發」開車來約
      定地點，伊將錢給「阿發」，「阿發」將海因洛給伊。伊
      只是單純跟「阿發」購買海洛因。阿發即伊在警局時經伊
      自己從提示照片中指認編號4號之被告丙○○等語（見上
      開他字第4293號前偵查卷宗第321頁至第324頁），同年8
      月5日檢察官偵訊時具結證稱略以：第1次，是在97年8月2
      日上午10點33分，伊用0000000000的電話打0000000000的
      電話給丙○○，跟他說伊要買海洛因，之後約10幾分鐘，
      在陳平國小附近交易，伊用1000元的代價向丙○○買1 小
      包的海洛因，重量伊不清楚（見上開偵字第13175號偵查
      卷宗第27頁）；證人乙○○復於99年1月4日本院審理時具
      結證述：伊認識在庭的被告丙○○，他的綽號叫阿發，伊
      施用的第一級毒品海洛因是跟被告丙○○購買，伊都用00
      00000000號行動電話撥打被告丙○○之0000000000號行動
      電話，約在臺中市陳平公園，被告丙○○使用的交通工具
      是銀色現代休旅車（見本院3086號卷第192至193頁）。此
      外，門號0000000000號行動電話及現代廠牌休旅車，確為
      被告丙○○所使用，已如上述，復核閱行動電話雙向通聯
      紀錄，於97年8月2日10時33分29秒，被告丙○○所使用之
      門號0000000000號之行動電話確與證人乙○○使用之0000
      000000號行動電話通訊聯繫（見上開他字第4293號卷第32
      7頁），參酌證人乙○○於偵訊及本院審理時所為向被告
      丙○○購買第一級毒品海洛因之陳述之情節，大致相符，
      亦徵證人乙○○所為關於如附表二所示前往指定地點向被
      告丙○○購買第一級毒品海洛因之交易時間、交易地點及
      交易聯繫過程等之證述內容，核屬有據，並非虛妄。又查
      證人乙○○確有於97年間因施用第一級毒品海洛因之犯行
      ，為警查獲，復經臺灣臺中地方法院檢察署檢察官以98年
      度毒偵字第2114號、第3343號案件為緩起訴在案，為證人
      乙○○證述在卷，並有臺灣高等法院被告前案紀錄表存卷
      可憑，益徵證人乙○○證述內容中，關於施用第一級毒品
      海洛因而向被告丙○○購買第一級毒品海洛因之情，要非
      無據，得堪採信。綜上所述，被告丙○○如附表二之犯罪
      事實欄所載犯行，事證業臻明確，其所辯不足採信，其犯
      行應堪認定。
（四）如附表三犯罪事實欄所載犯罪事實即被告販賣第一級毒品
      海洛因予證人庚○○部分，則經證人庚○○於98年6月4日
      偵訊時具結證述：（檢察官問：之前跟丙○○聯絡的方式
      ？）我用手機及公共電話跟丙○○聯絡，手機是之前作證
      所說的3 支門號。（檢察官問：今日你帶同警方指認撥打
      電話的地方，是否就是你聯絡丙○○所使用的公共電話？
      ）是。、、、（檢察官提示通聯記錄，並問：請確認97年
      10月8日晚上9點左右，有無使用00000000及00000000的公
      共電話聯絡丙○○？）有，因為00000000第一通電話通常
      會跟丙○○說比較久，而且大約10分鐘後我就會到陳平里
      等候丙○○，等不到他時，就用00000000打電話催促他）
      。（檢察官問：97年10月8 日當天買多少數量的海洛因？
      ）1000元，含袋重0.3公克。（檢察官問：97年10月8日有
      無購買到海洛因？）有。（檢察官問：買海洛因的時候，
      有無付錢給丙○○？）有，我們一手交錢一手交貨。（檢
      察官問：有無跟丙○○合資買海洛因？）沒有，我只有向
      丙○○買海洛因，其他也沒什麼交情，怎麼可能跟他合資
      。（檢察官問：是否委託丙○○幫你購買海洛因？）不是
      。（檢察問：為何方才陳述00000000的電話是你撥打的？
      ）因為我不知道公共電話的電話號碼，我只知道我撥打公
      共電話的地點，因為既然要買海洛因，一定是就近找公共
      電話聯絡丙○○（見上開偵字第13175號卷第48頁至50頁
      ）。此外，證人庚○○於98年4月17日檢察官偵訊時亦陳
      述伊有撥打0000000000之電話與「阿發」聯絡。經本院核
      對證人庚○○所使用聯絡之00000000、00000000公共電話
      之雙向通聯紀錄，顯示上開2支公共電話，確實有於97年
      10月8日21時11分12秒、21時22分33秒與0000000000之行
      動電話門號有通訊聯繫，此有通聯記錄附卷可稽（見上開
      偵字第13175號卷第46頁），且依上開通聯記錄所載當時
      行動電話之基地台位置為「臺中市○○區○○路二段東一
      巷49弄47號7樓」，與被告所居住處所，均位於台中市北
      屯區，而00000000、00000000公共電話之位置係位於台中
      市○○區○○里○○路60巷17號、台中市○○區○○路1
      巷50號，此有通聯記錄統計表附卷可證（見上開偵字第13
      175號卷第35頁），再審酌證人庚○○所陳述與被告買賣
      海洛因交易地點為陳平國小附近，與證人乙○○、子○○
      、丁○○、癸○○、壬○○所述交易地點相同；復參以證
      人子○○、丁○○、癸○○、壬○○均有陳述有打000000
      0000之行動電話號碼與被告丙○○聯洛購買毒品海洛因等
      情（詳如後述），足認上開0000000000之行動電話，確為
      被告丙○○在使用，被告丙○○及其辯護人否認該電話為
      其使用，為不可採；此外復有證人庚○○指認被告丙○○
      之犯罪嫌疑人記錄表及被指認人照片一覽表（見上開他字
      第4293號卷第83頁）、證人庚○○指認聯絡使用之公共電
      話現場照片（見上開偵字第13175號卷第36頁至41頁）等
      在卷可稽，足徵證人庚○○於偵訊時所為關於如附表編號
      三所示前往指定地點向被告丙○○購買第一級毒品海洛因
      之交易時間、交易地點及交易聯繫過程等之證述內容，核
      屬有據，並非虛妄。又查證人庚○○於97年間因施用第一
      級毒品海洛因之犯行，為警查獲，亦經本院以97年度毒聲
      字第849號、97年度毒聲字第1238號裁定送觀察勒戒及強
      制戒治，有臺灣高等法院被告前案紀錄表等存卷可憑，益
      徵證人庚○○證述內容中，關於施用第一級毒品海洛因而
      向被告丙○○購買第一級毒品海洛因之情，核屬有據，得
      堪採信。綜上所述，被告丙○○如附表三之犯罪事實欄所
      載犯行，事證業臻明確，其所辯不足採信，其犯行應堪認
      定。
（五）如犯罪事實欄附表四所載犯罪事實即被告丙○○販賣第一
      級毒品海洛因予證人子○○部分，則經證人子○○於98年
      4 月17日檢察官偵訊時證述：（檢察官問：以何電話跟「
      阿發」聯絡？）我用我的行動電話0000000000或是公共電
      話撥打0000000000、0000000000、0000000000跟阿發聯絡
      。（檢察官問：於何時、何處交易？）我們交易的時間都
      在下午或晚上，都約在臺中市北屯區陳平國小、松竹國小
      、我家附近的土地公廟前、大連路及昌平路的7-11附近交
      易。（檢察官問：購買金額？）約2000、3000元左右，
      3000元買0.7公克左右。（檢察官問：「阿發」長相？）
      禿頭，皮膚比較白，有戴眼鏡，身高約160公分到165公分
      ，年約40至45歲間。（檢察官問：使用的交通工具？）他
      有2台車，1台是現代的黑色轎車，車牌號碼為8906MN，另
      1台是現代的銀色休旅車，車牌是3278KY。證人子○○並
      於該次訊問時指認照片「阿發」即是被告丙○○。復於同
      年5月8日偵訊時證稱：（檢察官提示通聯紀錄，並問97年
      11月9日、13日，你是否有跟「阿發」聯繫？）是我撥打
      給「阿發」的。（檢察官問：這2天打電話跟「阿發」目
      的為何？）購買毒品。（檢察官問：這2次分別以多少金
      額購買多少重量的海洛因？）分別以2000、3000元代價，
      重量約0.6公克、0.7公克。（見上開13175號偵查卷宗第
      53 至55頁）；及於本院98年11月30日審理時具結證述：
      （檢察官問：丙○○的綽號為何？）阿發。（檢察官問：
      你施用何種毒品？）第一級毒品海洛因。（檢察官問：毒
      品來源為何？）跟阿發買的。（檢察官問：你如何與阿發
      聯絡？）用0000000000的行動電話撥打0000000000、0000
      000000、0000000000給阿發。（檢察官問：打給阿發的目
      的為何？）購買毒品海洛因。（檢察官問：都約在何處交
      易？）都約在陳平國小。（檢察官問：請提示98年偵1317
      5第57頁通聯絡紀錄，這2天是否與阿發聯繫購毒品海洛因
      ?）我打給他的目的都是購買毒品。（審判長問：提示起
      訴書附表丙○○販賣海洛因毒品犯罪事實一覽表編號四，
      你向被告購買海洛因之次數、時間、地點是否附表所示？
      ）沒錯（詳本院3086號卷第118、119頁）。此外，證人子
      ○○所稱有以0000000000撥打0000000000之電話與「阿發
      」聯絡購買毒品海洛因，經本院核對雙向通聯紀錄，顯示
      上開2支行動電話，確實有於97年11月9日10時57分07秒起
      至11時15分02秒止，於97年11月13日8時26分26秒至8時27
      分29秒止之通訊聯繫，此有通聯記錄附卷可稽（見上開偵
      字第13175號卷第57頁），上開0000000000號之行動電話
      ，確為被告丙○○在使用，為被告丙○○所自承，再審酌
      證人子○○所陳述與被告買賣海洛因交易地點為陳平國小
      附近，與證人乙○○、廖炤銘、丁○○、癸○○、壬○○
      等人所述地點相同，此外復有證人子○○指認被告丙○○
      之犯罪嫌疑人記錄表及被指認人照片一覽表（見上開他字
      第4293號卷第194頁），足徵證人子○○於偵訊及本院審
      理時所為關於如附表四所示前往指定地點向被告購買第一
      級毒品海洛因之交易時間、交易地點及交易聯繫過程等之
      證述內容，核屬有據，並非虛妄。又查證人子○○於97年
      間因施用第一級毒品海洛因之犯行，經本院判決有期徒刑
      7月確定，有臺灣高等法院被告前案紀錄表存卷可憑，益
      徵證人子○○證述內容中，關於施用第一級毒品海洛向被
      告丙○○購買第一級毒品海洛因之情，核屬有據，得堪採
      信。綜上所述，被告丙○○如附表四之犯罪事實欄所載犯
      行，事證業臻明確，其所辯不足採信，其犯行應堪認定。
（六）如犯罪事實欄附表五所載犯罪事實，即被告丙○○販賣第
      一級毒品海洛因予證人丁○○部分，則經證人丁○○於98
      年4月17日偵訊時具結證述：（檢察官問：有無向「阿發
      」購買海洛因？）有。（以何電話跟「阿發」聯絡？）我
      用我家裡電話0000000000撥打0000000000、0000000000跟
      「阿發」聯絡。（檢察官問：於何時、何處交易？）最近
      1次是於97年12月1日下午5點50分左右，我打電話給「阿
      發」，當天約在臺中市北屯區陳平國小對面的公園附近交
      易、、、。（檢察官問：購買金額？）12月1日買2000元
      ，2小包，重量不清楚、、、。（檢察官問：「阿發」長
      相？）身高約160公分，平頭微禿，年約40餘歲。（檢察
      官問：使用的交通工具？）他都開1台現代的黑色轎車，
      車牌不知道。另於偵訊中，由檢察官提示被告丙○○之照
      片與他人之照片，而由證人丁○○當庭指認出，證人丁○○並指證交易地點的照片（見上開偵字第13175號偵查卷
      宗第59至60頁）；及於98年11月30日本院審理時具結證述
      ：（檢察官問：丙○○的綽號為何？）阿發。（檢察官問
      ：你施用何毒品？）第一級毒品海洛因。（檢察官問：你
      的毒品來源為何？）跟阿發買的。（檢察官問：你都如何
      與阿發聯絡？）用家用電話0000000000撥打綽號阿號的手
      機，手機號碼忘記了。（檢察官問：撥打電話給阿發的目
      的為何？）購買海洛因。（檢察官問：提示起訴書附表編
      號五所示之時、地向丙○○購買海洛因？）對，在陳平國
      小附近的公園、、、。（檢察官問：這次是不是拿2千塊
      的2小包？）是。（檢察官問：你在電話中都如何講？）
      我都講我是阿明，問他有沒有空，他就會告訴我地點，我
      就去那裡等。（檢察官問：丙○○使用的交通工具為何？
      ）黑色的現代汽車。證人丁○○並當庭指認被告丙○○就
      是綽號阿發的男子（見本院3086號卷第120頁至122頁）。
      此外，證人丁○○所稱有以0000000000號撥打0000000000
      之電話與「阿發」聯絡購買毒品海洛因，經本院核對雙向
      通聯紀錄，顯示上開2支電話，確實有於97年12月1日17時
      0分55秒通訊聯繫，此有通聯記錄附卷可稽（見上開他字
      第4293號卷第262頁），上開0000000000號之行動電話，
      確為被告丙○○在使用，已如上述，再審酌證人丁○○所
      陳述與被告買賣海洛因交易地點為陳平國小附近，與證人
      乙○○、庚○○、子○○、癸○○、壬○○所述地點相同
      ，此外復有證人丁○○指認被告丙○○之犯罪嫌疑人記錄
      表及被指認人照片一覽表（見上開他字第4293號卷第179
      頁），足徵證人丁○○於偵訊及本院審理時所為關於如附
      表五所示前往指定地點向被告丙○○購買第一級毒品海洛
      因之交易時間、交易地點及交易聯繫過程等之證述內容，
      核屬有據，並非虛妄。又查證人丁○○因施用第一級毒品
      海洛因之犯行，於97年、98年間分別經本院判刑確定，有
      臺灣高等法院被告前案紀錄表存卷可憑，益徵證人丁○○
      證述內容中，關於施用第一級毒品海洛因而向被告丙○○
      購買第一級毒品海洛因之情，核屬有據，得堪採信。綜上
      所述，被告丙○○如附表五所示之犯罪事實欄所載犯行，
      事證業臻明確，其所辯不足採信，其犯行應堪認定。
（七）如犯罪事實欄附表六所載犯罪事實即被告丙○○販賣第一
      級毒品海洛因予證人癸○○、壬○○部分，則經證人癸○○於98年4 月17日檢察官偵訊時具結證述略以：（檢察官
      問：有無向阿發購買海洛因？）有。（檢察官問：以何電
      話跟阿發聯絡？）我用我的行動電話0000000000、000000
      0000撥打0000000000、0000000000、0000000000跟阿發聯
      絡。（檢察官問：於何時、何處交易？）我們交易的時間
      都在晚上6、7點左右，約在臺中市北屯區陳平國小的門口
      交易。（檢察官問：購買金金額？）每次購買金額不等，
      約1000在2000元之間，大概1000元買0.25公克。（檢察官
      問：使用的交通工具？）他有2台車，1台是現代的黑色轎
      車，另1台是現代的銀色休旅車，銀色休旅車車牌號碼末4
      碼為3278，前面的英文忘記了，黑色轎車車牌不知道。（
      檢察官問：跟阿發購買時，是否有與他人一同前往？）有
      時候我會跟我太壬○○一起去跟阿發購買毒品，有時候我
      獨自前往。（檢察官問：在警察局指認阿發時，警察有無
      暗示你「阿發」為編號幾之人？）沒有，是我自己從9 宮
      格中辯認出來的。（檢察官提示照片一覽表，並問：阿發
      為照片上編號幾之人？）編號4之人。（檢察官提示陳平
      街忠平社區街景照片及公園照片，並問：照片上是何處？
      ）忠平社區的照片是陳平國小的側門，我都在該角落跟阿
      發購買毒品，公園照片則是坐落在陳平國小側門對面。（
      見上開他字第4293號偵查卷第199頁、第200頁）；證人癸○○復於98年4月23日檢察官偵訊時證述略以：（檢察官
      問：平常如果使用0000000000撥打「阿發」的0000000000
      電話時，是何目的？）我要跟他買毒品，除了0000000000
      之外，我還會用這支電話撥打「阿發」另2支電話。（檢
      察官問：每次打電話給「阿發」後，何時會到陳平國小交
      易？）約5、6分鐘，我打完電話後，我會直接到陳平國小
      等「阿發」，「阿發」約5、6分鐘就會出現。（檢察官提
      示之通聯紀錄，並問：97年12月14日、15日、16日、17日
      、18日、20日、24日、26日，你是否有跟「阿發」聯繫？
      ）是我撥打給「阿發」的。（檢察官問：打電話跟「阿發
      」目的為何？）要跟他買毒品海洛因。（檢察官問：這幾
      次分別以多少金額購買多少重量的海洛因？）分別1000、
      1500、2000元，重量約0.25公克、0.35公克、0.45公克。
      （見上開他字第4293號卷第236頁、第237頁）；證人壬○○則於98年4月17日檢察官訊問時具結證述略以：（檢察
      官問：有無向「阿發」購買海洛因？）有。（檢察官問：
      何時開始跟「阿發」購買毒品？）94年底開始，直到97年
      12月底止，都跟「阿發」購買毒品，其中我有1年多的時
      間因毒品案觀察勒戒及強制戒治。（檢察官問：跟「阿發
      」購買海洛因的次數？）超過百次，因為我在96年初接受
      觀察勒戒及強制戒治前，我平均每2天施用1次，後來幾乎
      天天找「阿發」，戒治之後，97年4、5月份起，平均每1
      、2週找「阿發」1次，我施用的地點不一定，以摻入香菸
      吸食的方式施用海洛因。（檢察官問：以何電話跟「阿發
      」聯絡？）我用我老公癸○○的行動電話0000000000、00
      00000000撥打0000000000、0000000000、0000000000跟「
      阿發」聯絡。（檢察官問：於何時、何處交易？）我們交
      易的時間不一定，大部分都是學校沒人的時候，幾乎都約
      在臺中市北屯區陳平國小的門口交易。（檢察官問：購買
      金額？）每次購買金額不等，約1000、1500元之間，大概
      1000元買0.2公克以下的海洛因。（檢察官問：「阿發」
      的長相？）不到170公分，頭髮有點微禿，有時有戴眼鏡
      ，有時沒戴眼鏡，年約40幾歲。（檢察官問：使用的交通
      工具？）他有2台車，之前是駕駛1台現代的黑色轎車，車
      牌不知道，現在駕駛1台現代的休旅車，車牌不知道。（
      檢察官問：跟「阿發」購買毒品時，是否有與他人一同前
      往？）幾乎都是跟我老公癸○○一起去跟「阿發」購買毒
      品，因為我們2人共同出錢買，一起施用。（檢察官問：
      在警察局指認「阿發」時，警察有無暗示你「阿發」為編
      號幾之人？）沒有，是我自己從9宮格辨認出來的。（檢
      察官提示照片一覽表，並問：「阿發」為照片上編號幾之
      人?）編號4之人。（檢察官提示陳平一街忠平社區街景照
      片及公園照片，並問：照片上是何處？）就是陳平國小附
      近，公園在陳平國小對面。（見上開他字第4293號卷第20
      4頁、第205頁）；證人壬○○復於98年4月23日檢察官訊
      問具結證述略以：（檢察官問：最後一次跟「阿發」買毒
      品是何時？）印象中是在97年12月聖誕節。（檢察官問：
      當時如何聯絡「阿發」？）印象中我是用0000000000的電
      話撥打「阿發」0000000000的電話聯絡他，如果沒有找到
      人，就會另外撥打0000000000、0000000000的電話跟「阿
      發」聯絡。（檢察官問：平常如果使用0000000000撥打「
      阿發」的上開3支電話，是何目的?）我要跟他買海洛因。
      （檢察官問：每次打電話給「阿發」後，何時會到交易地
      點？）約半小時內，我打完電話後，我會直接到交易地點
      等「阿發」。（檢察官提示通聯記錄，並問：97年12 月
      14日、15日、16日、17日、18日、20日、24日、26日，你
      是否有跟「阿發」聯繫？）我沒打那麼多通，如果我跟癸○○一起去買，會由癸○○打電話聯絡「阿發」。（檢察
      官問：打電話給「阿發」目的為何？）要跟他買毒品海洛
      因。（檢察官問：這幾次分別以多少金額購買多少重量的
      海洛因？）如果不是買1000元，就是1500元，如果不含袋
      重，1000元可買到的重量不到0.2公克，1500元可以買到
      的毒品重量，我沒實際量過，確實有比1000元買到的多，
      「阿發」不會打折扣給我，算我比較便宜。（檢察官問：
      請確定最後一次跟「阿發」買海洛因的時間？）最後一次
      應該是97年12月26日，日期不太記得，我跟「阿發」買毒
      品的日期就是通聯上顯示的日期（見上開他字第4293 號
      卷第237頁、第238頁）；再證人癸○○於99年1月4日本院
      審理時證述略以：伊見過在庭的被告丙○○，他的綽號叫
      阿發，伊施用之第一級毒品海洛因是跟在庭被告丙○○購
      買。伊都用0983和其他手機、公共電話撥打被告丙○○之
      0938、0916、0963（後面號碼伊都忘了）等電話聯絡，都
      約在陳平國小，提示之起訴書附表編號六所載，就是伊向
      被告丙○○購買毒品海洛因之時間、地點及數量，伊都是
      和證人壬○○一起去買，或用家裡的錢買回來，再和證人
      壬○○一起施用。被告丙○○使用之交通工具為銀色現代
      休旅車（詳本院3086號卷第194至195頁）。復據證人壬○○於98年12月1日本院審理時具結證述略以：丙○○的綽
      號叫阿發，伊都叫他大哥，伊施用第一級毒品海洛因是跟
      被告丙○○購買，伊有時候會用公用電話、有時候會用癸○○名義申請之0000 000000號行動電話或家裡電話00000
      00000號，撥打被告丙○○之0000000000、0000000000、0
      938（後面號碼忘記了）行動電話聯絡購買毒品海洛因事
      宜，伊有於如提示起訴書附表六所載時、地向被告丙○○
      購買毒品海洛因，是伊和證人癸○○合買，電話中伊要1
      千就講1，要1千5就講一五，他就會說大概多久、在哪裡
      等，然後在交易地點一手交錢一手交貨。被告丙○○使用
      的交通工具有2台，1台是銀色休旅車，號碼數字是3278號
      、1台是黑色轎車，2台都是現代的等語（詳本院3086號卷
      第141頁至第143頁）。是由證人癸○○、壬○○於偵訊及
      審理中分別證述，均將渠等向被告丙○○如何聯絡購買第
      一級毒品海洛因，如何交易，交易地點詳為證述，且2人
      所述大致相符，證人癸○○、壬○○如不曾向被告購買毒
      品海洛因，當無法作如此詳細且大致符合之陳述，是證人
      癸○○、壬○○之上開證述當為可採；另被告丙○○已坦
      承0000000000、0000000000之電話為被告丙○○所使用，
      另0000000000號電話亦為被告丙○○所使用，已如上述，
      經本院核對0000000000與0000000000雙向通聯紀錄，顯示
      2支電話，確實有於97年12月14日20時48分29秒至21時57
      分41秒止有6次通訊，於97年12月15日16時23分15秒至16
      時23分46秒、16時40分55秒至16時41分15秒各有1次通訊
      ，於97年12月16日22時38分08秒至22時38分31秒有1次通
      訊，於97年12月17日22時58分57秒至22時59分12秒有1次
      通訊，於97年12月18日16時10分11秒至16時15分30秒有2
      次通訊，於97年12月20日23時07分39秒至23時24分32秒有
      2次通訊，於97年12月24日1時15分02秒至1時15分37秒有1
      次通訊，於97年12月26日14時41分01秒至15時06分01 秒
      有3次通訊，此有通聯記錄附卷可稽（見上開他字第4293
      號卷第249頁至第252頁），再審酌證人癸○○、壬○○所
      陳述與被告買賣海洛因交易地點為陳平國小附近，與證人
      戊○○、乙○○、庚○○、子○○、丁○○所述地點相同
      ，此外，復有證人癸○○、壬○○指認被告丙○○之犯罪
      嫌疑人記錄表及被指認人照片一覽表、交易地點照片（見
      上開他字第4293號卷第54頁、第55頁、第168頁、第169頁
      ），又查證人癸○○因施用第一級毒品海洛因之犯行，於
      98年年初，經送觀察勒戒，而證人壬○○因施用第一級毒
      品海洛因，於98年1月19日經檢察官偵查終結起訴，並經
      本院於98年6月30日以98年訴字第700號判決判處有期徒刑
      7月確定，有臺灣高等法院被告前案紀錄表存卷可憑，益
      徵證人癸○○、壬○○證述內容中，關於施用第一級毒品
      海洛因而向被告丙○○購買第一級毒品海洛因之情，核屬
      有據，得堪採信。另依通常之社會生活經驗，一般人在陳
      述其過往經歷之事件時，由於個人記憶、認知、理解、表
      達能力等因素，以及因事發時間經過日久，以致其日後對
      同一事件之描述，或特定時間、地點之詳細印象，並無法
      鉅細靡遺記憶綦詳，尤依本案查獲證人癸○○、壬○○施
      用毒品案件之頻率與次數甚夥，再佐以前揭通聯紀錄，足
      徵證人癸○○、壬○○於上開期間，已深陷毒癮，無法自
      拔，其購買及施用毒品之頻繁，使其無法精準記憶各次交
      易毒品之正確時間、金額及數量，尚難謂與事理常情有違
      ，本院核諸證人癸○○、壬○○就本次毒品交易之其它交
      易細節，均證述綦詳，復有上揭所示之證據，被告丙○○
      如附表六之犯罪事實欄所載犯行，事證業臻明確，其犯行
      應堪認定。至於證人癸○○、壬○○購買海洛因的時間經
      本院核對通聯紀錄後，應以如附表六所載為準。至每次購
      買之金額及毒品之數量，因證人癸○○、壬○○均僅述
      1000元至2000元，購買重量約0.2公克至0.45公克，本院
      認定以最有利行為人之方式，即每次均為1000元購買約
      0.2公克之第一級毒品海洛因。
（八）如犯罪事實欄附表七所載犯罪事實，即被告丙○○販賣第
      一級毒品海洛因予證人己○○之事實，則經證人己○○於
      98年7月7日偵訊時具結證述略以：（檢察官問：認識丙○○的目的？）因為丙○○都有賣海洛因，我都跟他買海洛
      因。（檢察官問：之前有有無向丙○○購買海洛因？）有
      。（檢察官問：何時開始跟丙○○購買海洛因？）98年1
      月初開始，丙○○觀察勒戒出來後，有跟我聯絡，表示他
      出來，之後陸陸續我就跟丙○○買海洛因。（檢察官問：
      如何跟丙○○聯絡？）我用我的行動電話0000000000撥打
      丙○○的0000000000的電話跟丙○○聯絡，丙○○有很多
      電話，但丙○○要換電話前，都會傳簡訊跟我說。（檢察
      官問：0000000000是否都是你所使用？）是，我不曾借給
      別人。（檢察官問：打電話到0000000000時，由何人接聽
      ？）都是丙○○本人接聽。（檢察官問：打電話給丙○○
      的目的？）買海洛因。（檢察官問：會用0000000000打電
      話跟丙○○聊天嗎？）不曾。
      1、（檢察官提示譯文，並問：於98年4月23日下午9 點23
         分7秒，丙○○以0000000000撥打你的電話0000000000
         ，譯文內容顯示為「喂」、「你在睡？」「怎樣？」
         、「現在9點我這陣子閒閒沒工作，我身上90元可以嗎
         ？」、「好」、「我等一下過去打電話給你」，同日
         下午9點40分36秒，譯文內容顯示為「到了」等語何意
         ?）我跟丙○○聯絡要跟他買海洛因，到交易地點時，
         有通知丙○○說我到了。「90」的意思表示買900元的
         海洛因重量我不確定。（檢察官問：當日有無購買到
         海洛因?）有。（檢察官問：交易地點?）我跟丙○○
         交易地點不一定，有時在興安路；有時在敦化路，靠
         近中清路的這一側，在敦化路上的生鮮超市門口交易
         ；另外也曾經在西屯路跟環中路附近，靠近中山高方
         向的全國加油站交易。這一次應該是在西屯路附近交
         易，因為通聯如果在那邊的話，就表示我們在那邊交
         易，有的時候我第一天跟他在特定地點購買海洛因後
         ，第二天不會特別約定地點，會在昨天交易的地點交
         易海洛因。至於其他交易地點，也曾在雙十路靠近太
         平方向的三岔路口附近交易－有關如附表七之1犯罪事
         實之偵訊筆錄及通訊監察譯文。
      2、（檢察官提示譯文，並問：於98年4月27日18點7分14
         秒，你以0000000000號撥打0000000000的電話，譯文
         內容顯示為「喂」「喂還沒走」「沒啦，我在興安路
         」「我到再打你150、150」「好」及於同日18點29分1
         9秒，譯文內容顯示為「喂」「喂快到了」「要做什麼
         」「你帶50元出來」「好啦」等語何意?）我要跟陳裕
         興買1500元的海洛因，當天我要拿2000元給丙○○，
         我要丙○○帶500元出來找錢給我。（檢察官問：當日
         有無購買到海洛因?）有。（檢察官問：交易地點?）
         這次我跟丙○○交易的地點在興安路，我到交易地點
         前會先打電話通知丙○○，、、、－有關如附表七之2
         犯罪事實之偵訊筆錄及通訊監察譯文。
      3、（檢察官提示譯文，並問：於98年4月28日19點12分，
         你以0000000000號撥打0000000000的電話，譯文內容
         顯示為「喂怎樣」「喂你走了，我隨過去，我現在住
         大雅90而已」「重點」「90而已」「好」；及於同日
         19 點20分25秒，譯文內容顯示「喂」「喂要到了」「
         好啦」等語何意?）我跟丙○○聯絡要跟他買海洛因，
         到交易地點時，有通知丙○○我到了。「90」的意思
         表示買900元的海洛因。（檢察官問：當日有無購買到
         海洛因?）有。（檢察官問：交易地點?）在敦化路附
         近，因譯文裡面說我沒走，表示他人在敦化路的家裡
         ，他說「重點」的意思就是要問我要多少金額的海洛
         因－有關如附表七之3犯罪事實之偵訊筆錄及通訊監察
         譯文。
      4、（檢察官提示譯文，並問：於98年4月30日18點31分50
         秒，你以0000000000撥打0000000000的電話，譯文內
         容顯示為「有走嗎? 」「沒有」「我過去再打給你200
         好了，我開車比較慢，我在大雅」「好」及於同日18
         點40分36秒，譯文內容顯示為「喂」「喂，快到了」
         「好、知道」等語何意?）我跟丙○○聯絡要跟他買海
         洛因，到交易地點時，有通知丙○○我到了。「200」
         的意思表示買2000元的海洛因。（檢察官問：當日有
         無購買到海洛因?）有，如果譯文內容顯示丙○○有說
         「好」，就表示本次交易成功。（檢察官問：交易地
         點? ）在敦化路附近，因為丙○○說他沒有走，表示
         他人在敦化路家中－有關如附表七之4犯罪事實之偵訊
         筆錄及通訊監察譯文。
      5、（檢察官提示譯文，並問：於98年5月1日18點52分54
         秒，你以0000000000撥打0000000000的電話，譯文內
         容顯示為「喂」「喂有走嗎」「你1小時再來找我，人
         在大甲不方便，我有載朋友，我1小時才有回去」「我
         在興安路等你，我要去那裡拿材料」「1小時，重點」
         「150、140啦」「好啦」；於同日18點52分54秒，譯
         文內容顯示為「喂」「喂，到沒」「再20分鐘到」「
         好」，於同日20點32分9秒，譯文內容顯為「到了」「
         喂」「到松竹路了不要再打了5分鐘就到了」「好」等
         語何意?）我跟丙○○聯絡跟他買海洛因，到交易地點
         時，有通知丙○○說我到了，我本來要跟丙○○買150
         0元的海洛因，後來「140」的意思表示改買1400元的
         海洛因。（檢察官問：當日有無購買到海洛因?）有。
         （檢察官問：交易地點?）在興安路附近－有關如附表
         七之5犯罪事實之偵訊筆錄及通訊監察譯文。
      6、（檢察官提示譯文，並問：於98年5月2日18點37分22
         秒，你以0000000000撥打0000000000的電話，譯文內
         容顯示為「喂」「走了嗎? 」「沒有」「我到打電話
         給你」「重點呢」「100A」「好」及於同日18點48分
         30 秒，譯文內容顯示為「喂」「要到了」「好」等語
         何意?）我跟丙○○聯絡要跟他買海洛因，到交易地點
         時，有通知丙○○說我到了。「100」的意思表示買
         1000 元的海洛因。（檢察官問：當日有無購買到海洛
         因?）有。（檢察官問：交易地點?）在敦化路附近，
         因為丙○○說他沒有走，表示他人在郭化路家中－有
         關如附表七之6犯罪事實之偵訊筆錄及通訊監察譯文。
      7、（檢察官提示譯文，並問：於98年5月3日14點18分12
         秒，你以0000000000撥打0000000000的電話，譯文內
         容顯示為「喂」「喂還沒睡」「我早就起來了，我沒
         在那裡我在興安」「好」「你要過來時打電話給我看
         我人在那裡」「好」及同日14點50分30秒，譯文內容
         顯示為「喂」「在那」「我在興安路那裡」「我從那
         裡去」「重點呢? 」「190」「好」；同日下14點58分
         16秒，譯文內容顯示為「喂你人那」「我在松竹路與
         四平路那裡」「你人在那裡而已」「別走，我馬上到
         」等語何意?）我跟丙○○聯絡要跟他買海洛因，到交
         易地點時，有通知丙○○說我到了。「190」的意思表
         示買1900元的海洛因。（檢察官問：當日有無購買到
         海洛因?）有。（檢察官問：交易地點?）在興安路附
         近－有關如附表七之7犯罪事實之偵訊筆錄及通訊監察
         譯文。
      8、（檢察官提示譯文，並問：於98年5月4日19點17分56
         秒，你以0000000000撥打0000000000的電話，譯文內
         容顯示為「喂」「有走嗎」「沒有」「我不再打，我
         差不多3分鐘到」「重點」「100」「好」等語何意?）
         我跟丙○○聯絡要跟他買海洛因，到交易地點時，有
         通知丙○○說我到了。「100」的意思表示買1000元的
         海洛因。（檢察官問：當日有無購買到海洛因?）有。
         （檢察官問：交易地點?）在敦化路附近，因為丙○○
         說他沒有走，表示人在敦化家中－有關如附表七之8犯
         罪事實之偵訊筆錄及通訊監察譯文。
      9、（檢察官提示譯文，並問：於98年5月11日18點43分26
         秒，你以0000000000撥打0000000000的電話，譯文內
         容顯示為「喂」「有走嗎」「1小時再到」「在那」「
         本來那裡」「那我先去拿東西」；同日19點24分25秒
         ，譯文內容顯示為「喂」「喂，200我在這裡」「好我
         儘量趕」等語何意?）我跟丙○○聯絡要跟他買海洛因
         ，到交易地點時，有通知丙○○說我到了。「200」的
         意思表示買2000元的海洛因。（檢察官問：當日有無
         購買到海洛因?）有。（檢察官問：交易地點?）在興
         安路附近－有關如附表七之9犯罪事實之偵訊筆錄及通
         訊監察譯文。
     10、（檢察官提示譯文，並問：於98年5月12日18點40分，
         你以0000000000撥打0000000000的電話，譯文內容顯
         示為「喂」「有走嗎」「不走，重點」「150，到的時
         候打給你」，同日18點50分41秒，譯文內容顯示為「
         喂」「好出門了」「好」等語何意?）我跟丙○○聯絡
         要跟他買海洛因，到交易地點時，有通知丙○○我到
         了。「150」的意思表示買1500元的海洛因。（檢察官
         問：當日有無購買到海洛因?）有，如果譯文內容顯示
         丙○○有說「好」，就表示本次交易成功。（檢察官
         問：交易地點?）在敦化路附近，因為丙○○說他沒有
         走，就表示他人在敦化路家中。（檢察官問：上述時
         間是否都有跟丙○○購買到海洛因?）如果譯文內容顯
         示丙○○有說「好」，就表示都有買到海洛因。（檢
         察官問：購買海洛因的方式?）都是現金交易，我將錢
         給他，他將海洛因給我－有關如附表七之10犯罪事實
         之偵訊筆錄及通訊監察譯文。
       （以上筆錄，見上開偵字第13175號卷第81至87頁）
      證人己○○於99年3月29日於本院審理時再次證述有向被
      告丙○○購買海洛因，其於98年4月間使用之電話為00000
      00000號，並確認起訴書附表所示之時間、地點就是其向
      丙○○購買毒品的次數、數量（見本院99年3月29日審理
      筆錄）；再證人己○○所使用之行動電話0000000000號號
      碼與被告丙○○所使用之0000000000之行動電話號碼，有
      於上開所述之時間，有通訊並聯絡買賣毒品海洛因之事宜
      ，亦有通訊監察譯文及通聯記錄（見上開偵字第13175號
      卷第90頁至第93頁）附表可憑，證人己○○因施用第一級
      毒品海洛因之犯行，於98年8月6日為臺灣臺中地方法院檢
      察署檢察官以98年毒偵字第2420號為緩起訴處分，亦復據
      證人己○○於本院審理時證述明確，並有臺灣高等法院被
      告前案紀錄表附卷可稽，益徵證人己○○證述內容中，關
      於施用第一級毒品海洛因而向被告丙○○購買第一級毒品
      海洛因之情，核屬有據，得堪採信。綜上所述，被告丙○○有如附表七之犯罪事實欄所載犯行，事證業臻明確，其
      所辯證人所述不實，是在跳蚤市場認識的，他賣手工藝品
      ，當初還送伊寶劍，伊還不敢要，他跟伊之通聯是買蟋蟀
      ，伊總共帶他去小白那邊買過1次毒品而已云云，實不足
      採信，其犯行應堪認定。
（九）如犯罪事實欄附表八所載之犯罪事實即被告丙○○販賣第
      一級毒品海洛因予證人甲○○部分，則經證人甲○○於98
      年7月3日偵訊時具結證稱略以：（檢察官問：請再次確認
      ，以何電話跟丙○○聯絡購買海洛因？）我用我的行動電
      話0000000000撥打0000000000跟丙○○聯絡。（檢察官問
      ：0000000000是否都是你使用？）是。（檢察官問：有無
      交給別人使用？）沒有。（檢察官問：打電話到00000000
      00時，由何人接聽？）丙○○。（檢察官問：0000000000
      的電話會不會由其他人接聽？）不會，都是丙○○接聽。
      （檢察官問：打電話給丙○○的目的？）買買海洛因。（
      檢察官問：會用0000000000打電話跟丙○○聊天？）沒有
      。
      1、（檢察官提示譯文，並問98年4月23日上午9點59分49
         秒你以0000000000撥打丙○○的0000000000的電話，
         譯文內容顯示為「喂」、「大ㄟ200」、「隨後出來電
         話掛掉馬上出來」、「好」等語何意?）當日向丙○○
         購買海洛因2000元，1小包，重量不清楚。（檢察官問
         ：當天有無交易成功?）有。（檢察官問：當天交易地
         點?）我家平德路的巷口－有關如附表八之1犯罪事實
         之偵訊筆錄及通訊監察譯文。
      2、（檢察官提示譯文，並問98年4月23日下午10點43分14
         秒，你以0000000000撥打0000000000的電話，譯文內
         容顯示為「在那? 」「巷口好了，有要隨到嗎? 」「
         隨到，現在再走了」「不然要先去吃東西A好隨到200
         ，ＯＫ」等語何意?）跟丙○○購買海洛因2000元，1
         小包，重量不知道。（檢察官問：為何當天跟丙○○
         買2 次海洛因?）因為我有時候會一天跟丙○○買2次
         海洛因。（檢察官問：當次有無交易成功?）有。（檢
         察官問：當天交易地點?）我家平德路的巷口。（檢察
         官問：為何基地台地址顯示在臺中市西屯區?）我在回
         家路上打電話丙○○－有關如附表八之2犯罪事實之偵
         訊筆錄及通訊監察譯文。
      3、（檢察官提示譯文，並問：於98年4月24日中午12點57
         分14秒，你以0000000000撥打0000000000的電話，譯
         文內容顯示為「喂」「喂200、200」「電話掛掉隨出
         來」「好」等語何意?）「200」是指跟丙○○購買海
         洛因2000元，1小包，重量不知道，當時只是重覆跟陳
         裕興說2次，確保丙○○有聽清楚。（檢察官問：當次
         有無交易成功?）有。（檢察官問：當天交易地點?）
         應該也是在我家平德路的巷口。（檢察官提示譯文，
         並問：98年4月24日下午13點5分37秒，你以000000000
         0撥打0000000000的電話，譯文內容為「喂」、「安啦
         」、「我不跟你講」、「這就比較黃」、「不要講這
         ，我不跟你講」、「我沒騙你，這昨天的白白的」、
         「不跟你講」等語何意?）我在跟丙○○反應海洛因成
         分的好壞，我跟丙○○說「這比較黃」表示海洛因純
         度比較差，這一通電話不是在買海洛因。－有關如附
         表八之3犯罪事實之偵訊筆錄及通訊監察譯文。
      4、（檢察官提示譯文，並問於98年4月25日上午5點25分2
         7秒，你以0000000000撥打0000000000的電話，譯文內
         容顯示為「喂」「200」、「200，人在那」、「在家
         」、「隨出來」、「白的」等語何意?）「200」是指
         跟丙○○購買海洛因2000元，1小包，重量不知道，「
         白的」是指我跟丙○○要求提供海洛因純度比較純的
         海洛因。（檢察官問：當次有無交易成功?）有。（檢
         察官問：當天交易地點?）應該也是在我家平德路的巷
         口－有關如附表八之4犯罪事實之偵訊筆錄及通訊監察
         譯文。
      5、（檢察官提示譯文，並問：98年4月25日下午4點24 分
         22秒，你以0000000000撥打0000000000的電話，譯文
         內容顯示為「喂」、「喂150，在家，電掛掉隨出來」
         、「好」等語何意?）「150」是指跟丙○○購買海洛
         因1500元，1小包，重量不知道。（檢察官問：當次有
         無交易成功?）有。（檢察官問：當天交易地點?）應
         該也是在我家平德路的巷口－有關如附表八之5犯罪事
         實之偵訊筆錄及通訊監察譯文。
      6、（檢察官提示譯文，並問98年4月26日下午5點19分52
         秒，你以0000000000撥打0000000000的電話，譯文內
         容顯示為「喂」、「喂在家」、「說Ｙ」、「在家100
         啦」「隨出來」「好」等語何意?）「在家100」是指
         跟丙○○購買海洛因1000元，1小包，重量不知道。（
         檢察官問：當次有無交易成功?）有。（檢察官問：當
         天交易地點?）應該也是在我家平德路的巷口。－有關
         如附表八之6犯罪事實之偵訊筆錄及通訊監察譯文。
      7、（檢察官提示譯文，並問98年4月27日下午1點12分59
         秒你以0000000000撥打0000000000的電話，譯文內容
         顯示「喂」「100在你門口」「我在路上」「現在嗎?
         好、隨到」等語何意?）「100」是指跟丙○○購買海
         洛因1000元，1小包，重量不知道。（檢察官問：當次
         有無交易成功?）有。（檢察官問：當天交易地點?）
         應該也是在我家平德路的巷口，當時為何說在你門口
         ，現在想不太起來。（檢察官提示譯文，並問於98年4
         月27日下午1點15分29秒，你以0000000000撥打000000
         0000的電話，譯文內容顯示為「喂」「出來、出來到
         了」「好」等語何意?）這一通電話是當天1點12分的
         交易後續，因為我跟丙○○交易海洛因的地點分別在
         崇德六路、我家巷口，我不知道丙○○家在何處，所
         以不會去丙○○家交易，至於當時為何會這樣說，已
         經忘記了。－有關如附表八之7犯罪事實之偵訊筆錄及
         通訊監察譯文。
      8、（檢察官提示譯文，並問於98年4月29日下午13點2分
         43秒，你以0000000000撥打0000000000的電話譯文內
         容顯示為「喂」「200A：在六路」「現在? 」「對」
         「隨到」等語何意?）「200」是指跟丙○○購買海洛
         因2000元，1小包，重量不知道，「6路」就是指崇德
         六路與昌平路路口的交易地點。（檢察官問：當次有
         無交易成功?）有。（檢察官問：交易地點?）崇德六
         路與昌平路口。（檢察官提示譯文，並問於98年4月29
         日下午13點6分20秒，你以0000000000撥打0000000000
         的電話譯文內容顯示為「喂」「到了」「好」等語何
         意?）應該表示我到達交易地點，叫丙○○快一點出來
         。－有關如附表八之8犯罪事實之偵訊筆錄及通訊監察
         譯文。
      9、（檢察官提示譯文，並問於98年5月1日上午10點2分20
         秒你以0000000000撥打0000000000的電話譯文內容顯
         示為「你人起來沒」「你人那裏」「魚池」「你馬上
         過來我要趕去南投」「那裏」「你家」「南投順路我
         釣魚你彎過來」「重點200、200」「馬上過來」等語
         何意?）「200」是指跟丙○○購買海洛因2000元，1小
         包，重量不知道。（檢察官問：當次有無交易成功?）
         有。（檢察官問：交易地點?）在臺中市○○路上的烏
         鰡池釣魚場附近－有關如附表八之9犯罪事實之偵訊筆
         錄及通訊監察譯文。
     10、（檢察官提示譯文，並問：98年5月2日上午1點5分22
         秒，你以0000000000撥打0000000000的電話譯文內容
         顯示為「喂」、「人在那」「6路」「6路，150」「好
         」「我等一下打給你」等語何意?）「150」是指跟陳
         裕興購買海洛因1500元，1小包，重量不知道。「六路
         」表示崇德六路與昌平路口的交易地點。（檢察官問
         ：當次有無交易成功?）不清楚，因為譯文表示「我等
         一下打給你」，不一定會買到海洛因。（檢察官提示
         譯文，並問於98年5月2日上午1點17分58秒，你以0000
         0 00000撥打0000000000的電話，譯文內容顯示為「喂
         」「到了」「好」等語何意?）這一筆通聯跟前一筆通
         聯是講同一次，表示當次有交易成功。（檢察官問：
         交易地點?）在崇德六路與昌平路口－有關如附表八之
         10犯罪事實之偵訊筆錄及通訊監察譯文。
     11、（檢察官提示譯文，並問：於98年5月2日上午11點22
         分40秒，你以0000000000撥打0000000000的電話譯文
         內容顯示為「喂」「200」「隨過來」「好」等語何意
         ?）「200」是指跟丙○○購買海洛因2000元，1小包，
         重量不知道。（檢察官問：當次有交易成功?）忘記了
         。（檢察官提示譯文，並問：於98年5月2日下午15點
         24分34秒，你以0000000000撥打0000000000的電話譯
         文內容顯示為「喂」「喂在那裡」「6路」「6路，150
         ，到了打電話給你」「好」等語何意?）想不起來，有
         可能是接近中午時要跟丙○○買海洛因2000元，下午
         變更購買金額為1500元，但不確定當次有無交易成功
         。（檢察官提示譯文，並問：於98年5月2日下午15點
         33 分45秒，你以0000000000撥打0000000000的電話譯
         文顯示為「喂」「喂」「出來」「好」等語何意?）5
         月2日有交易成功，但不知道是哪一通電話後交易成功
         ，但確定5月2日有向丙○○購買到海洛因，、、、－
         有關如附表八之11犯罪事實之偵訊筆錄及通訊監察譯
         文。
     12、（檢察官提示譯文，並問：98年5月3日下午16點4分59
         秒，你以0000000000撥打0000000000的電話譯文內容
         顯示為「喂」「在那」「六路」「好」「重點呢你講
         一下」「好、150」?）「150」是指跟丙○○購買海洛
         因1500元，1小包，重量不知道，「六路」是指崇德六
         路與昌平路口。（檢察官問：當次有無交易成功?）有
         。（檢察官問：交易地點?）崇德六路與昌平路口－有
         關如附表八之12犯罪事實之偵訊筆錄及通訊監察譯文
         。
     13、（檢察官提示譯文，並問：於98年5月4日下午16點51
         分12秒，你以0000000000撥打0000000000的電話譯文
         內容顯示為「喂」「200在家」「隨出來」「好之前35
         ，23給你好嗎」「好」等語何意?）因為丙○○表示要
         睡覺，所以下午4點51分又打電話給他，「200」是指
         跟丙○○購買海洛因2000元，1小包，重量不知道，「
         35」表示3500元，「23」表示2300元，表示我之前欠
         丙○○3500元，當天先還他2300元。（檢察官問：當
         次有無交易成功?）有，這次我跟丙○○買海洛因2000
         元，我當天給丙○○4300元、、、。（檢察官問：當
         天交易地點）我家巷口－有關如附表八之13犯罪事實
         之偵訊筆錄及通訊監察譯文。
     14、（檢察官提示譯文，並問：於98年5月6日中午12點5
         分57秒你以0000000000撥打0000000000電話譯文內容
         顯示為「喂」「大ㄟ，我要100，下午再給你可以嗎?
         」「不要我在睡」及於98年5月6日下午14點15分26秒
         你以0000000000撥打0000000000的電話譯文內容顯示
         為「喂」「大ㄟ」，我要100元」「人在那裡」「在家
         」「等一下打電話給你」「要多久」「再半小時」「
         好」及於98年5月6日下午14點37分8秒，你以00000000
         00撥打0000000000的電話譯文內容顯示為「喂」「到
         嗎」「5分鐘到」「好」於98年5月6日下午14 點48分
         28秒，丙○○以0000000000撥打0000000000的電話，
         譯文內容顯示為「喂」「在那?」「在門口了」「好」
         等語何意?）「100」是指跟丙○○購買海洛因1000元
         ，1小包，重量不知道。（檢察官問：當次有無交易成
         功?）有。（檢察官問：交易地點?）我家巷口。－有
         關如附表八之14犯罪事實之偵訊筆錄及通訊監察譯文
         。
     15、（檢察官提示譯文，並問：於98年5月6日下午19點51
         分01秒，你以0000000000撥打0000000000的電話譯文
         內容顯示為「喂」「我在魚池」「怎樣」「藥仔拿150
         A：好? 」「到位打給你」「好」及於98年5月6日下午
         20點3分35秒，你以0000000000撥打0000000000電話譯
         文內容顯示為「喂」「喂」「路口」「好」等語何意?
         ）「150」是指跟丙○○購買海洛因1500元，1小包，
         重量不知道。（檢察官問：當日有無交易成功?）有。
         （檢察官問：交易地點?）在臺中市○○路上的烏鰡池
         釣魚場－有關如附表八之15犯罪事實之偵訊筆錄及通
         訊監察譯文。
     16、（檢察官提示譯文，並問於98年5月7日13點59分43 秒
         你以0000000000撥打0000000000的電話譯文內容顯示
         為「喂」「機子沒電」「真會睡」「200好嗎?」「我
         在南屯，回去再打給你」「差不多要多久」「回去再
         打給你」及於98年5月7日下午16點3分49秒你以000000
         0000撥打0000000000的電話譯文內容顯示為「喂」「
         回來沒」「還要半小時」「好」及於98年5月7日下午
         16點3分49秒（應係16點30分許），你以0000000000撥
         打0000000000的電話譯文內容顯示為「喂」「回來沒
         」「烏日啦」、於98年16點3分49秒（應係18點22分許
         ），譯文內容顯示為「喂」「大的，2分鐘到家200」
         「好」「你在那邊還是六路」、「你在那邊」、「2分
         鐘」等語何意?）當時丙○○不在交易地點附近，所以
         我一直打電話催他，後來當次有向丙○○買到2000元
         海洛因。（檢察官問：交易地點?）應該是我家巷口－
         有關如附表八之16犯罪事實之偵訊筆錄及通訊監察譯
         文。
     17、（檢察官提示譯文，並問：於98年5月11日下午13點11
         分31秒，你以0000000000撥打0000000000的電話譯文
         內容顯示為「喂」「大的，在家一百」「等一下打給
         你」「要多久」「半小時之內」「好」及於98年5月11
         日下午13點31分43秒，你以0000000000撥打000000000
         0的電話譯文內容顯示為「喂」「出來沒」「再五分鐘
         」「我出去等了」「好」；於98年5月11日下午16點36
         分39秒，你以0000000000撥打0000000000的電話譯文
         內容顯示為「喂」「150」「晚一點，我人在南屯，再
         半小時」「那我去你那裡等好了」「好」；於98年5月
         11日下午17點45分59秒，譯文內容顯示為「喂」「喂
         」「出來」「好」；於98年5月11日下午17點45分59秒
         ，你以0000000000撥打0000000000的電話內容顯示為
         「喂」「在那」「門口」「我在魚池這」「我知道，
         我在紅綠燈這裡」「哦」等語何意?）第一筆通聯及第
         三筆通聯是指當次從無購買海洛因的1000元改成1500
         元。（檢察官問：有無交易成功?）有，應該是我上午
         跟丙○○購買海洛因1000元，下午再跟購買1500元的
         海洛因。（檢察官問：交易地點?）第一次應該是在家
         裡巷口；第二次是在崇德六路與昌平路口，因為那邊
         有紅綠燈，臺中市○○路上的烏鰡池釣魚場沒有紅綠
         燈－有關如附表八之17、18犯罪事實之偵訊筆錄及通
         訊監察譯文。
     18、（檢察官提示譯文，並問：於98年5月12日上午11點48
         分22秒，你以0000000000撥打0000000000的電話譯文
         內容顯示為「喂」、「大ㄟ起床沒，送100好嗎」「七
         早八早在那邊亂，人在那」「在家」、「在家，好」
         ；於98年5月12日下午17點52分29秒，你以0000000000
         撥打0000000000的電話譯文內容顯示為「喂」、「大
         ㄟ150」、「人在那」、「在家」、「等一下再打給你
         七點之前再打給你不要再催了」、「我要去魚池，」
         、「我再打給你」、「好」；於98年5月12日下午19點
         3分47秒，你以0000000000撥打0000000000的電話譯文
         內容顯示為「喂」「喂」、「出來了」「好」等話何
         意?）11點48分22秒的通聯沒有跟丙○○購買海洛因成
         功；下午通聯應該有交易成功，跟丙○○買到1500元
         的海洛因。（檢察官問：交易地點?）臺中市○○路上
         的烏鰡池釣魚場附近－有關如附表八之19犯罪事實之
         偵訊筆錄及通訊監察譯文。
    （以上筆錄內容，見上開13175號偵查卷第105頁至117頁）
      再0000000000為被告丙○○所使用之行動電話，已如上述
      ，而證人甲○○所使用之行動電話0000000000號號碼與被
      告丙○○所使用之0000000000之行動電話號碼，有於上開
      所述之時間，有通訊並聯絡買賣毒品海洛因之事宜，亦有
      通訊監察譯文及通聯記錄（見上開偵字第13165號卷第122
      頁至第130 頁）附表可憑，證人甲○○因施用第一級毒品
      海洛因之犯行，於98年7 月為臺灣臺中地方法院檢察署檢
      察官以98年毒偵字第2457號向本院聲請觀察勒戒，並經本
      院以98年毒聲字第485 號裁定送觀察勒戒，有臺灣高等法
      院被告前案紀錄表附卷可稽，益徵證人甲○○證述內容中
      ，關於施用第一級毒品海洛因而向被告丙○○購買第一級
      毒品海洛因之情，核屬有據，得堪採信，此外復有甲○○
      指認被告丙○○之臺中縣警察局刑警大隊指認犯罪嫌疑人
      紀錄表（見上開他字第4293號卷第307頁）。綜上所述，
      被告丙○○有如附表八之犯罪事實欄所載犯行，事證業臻
      明確，其所辯並沒有販賣予證人甲○○不足採信，其犯行
      應堪認定。
（十）如犯罪事實欄附表九所載之犯罪事實即被告丙○○與共同
      被告甲○○共同販賣第一級毒品海洛因予證人辛○○部分
      事實，則經證人辛○○於98年9月3日證述：（檢察官問：
      丙○○的綽號？）「阿發」。（檢察官問：以何電話聯絡
      丙○○購買海洛因？）我都用公共電話撥打0000000000、
      0000000000聯絡丙○○購買海洛因、、、。（檢察官問：
      有無跟甲○○拿過第一級毒品海洛因？）有1次。（檢察
      官問：該次，是否撥打電話聯絡甲○○，向甲○○購買海
      洛因？）不是，我是打電話聯絡丙○○，跟他說我要買海
      洛因，到交易地點時，是甲○○親手將海洛因交給我。（
      檢察官問：當次，於何地跟甲○○交易？）臺中市北屯區
      陳平國小附近的巷子。（檢察官問：當日以何代價跟丙○○買海洛因？）1500元，實際交付給甲○○可能不足1500
      元。（檢察官問：該次交易過程？）我當天白天聯絡丙○○購買海洛因事宜，約15到30分鐘後，我到交易地點買海
      洛因，只是那天交付海洛因給我的人是甲○○。（檢察官
      問：何時跟甲○○購買海洛因？）、、、，應該是97年9
      、10月。證人辛○○並於當庭指認被告丙○○、甲○○之
      照片。證人辛○○復於同年月14日偵訊時具結證稱：（檢
      察官問：向丙○○購買海洛因時，有無撥打丙○○0000
      000000的電話?）有，因為丙○○有4支手機，除了上次所
      說0000000000、0000000000及這次所說0000000000的電話
      外，還有1支電話，但號碼我忘記了。（檢察官問：請說
      明本件向丙○○購買海洛因，而由甲○○交付海洛因的經
      過？）當天我先打電話給丙○○，丙○○約我在陳平國小
      後面交易，我到交易地點時，看到甲○○戴類似霹靂小組
      的面罩及半罩式安帽、身穿長袖外套、並帶1支木棍放在
      右腿側，並且坐在機車上等我，當日是甲○○將海洛因交
      付給我，因為當天甲○○穿著實在太特別，而且我只跟甲○○拿過1次海洛因，此外，當天我因為沒有看到丙○○
      ，本來要離去時，後來被甲○○叫住，並詢問我「是不是
      要拿東西」，當時我才知道是由甲○○交付海洛因，因此
      我印象深刻。（檢察官問：交易的日期）、、、應該是97
      年9、10月間（見臺灣臺中地方法院檢察署98年度偵字第
      16402號偵查卷宗第71至74頁、第79、80頁），及於98年
      12月1日本院審理時具結證述：伊認識在庭的被告丙○○
      ，他綽號叫阿發，也認識證人甲○○，伊施用的毒品海洛
      因是跟被告丙○○購買，伊都用公共電話撥打被告丙○○
      的0000000000、0000000000號行動電話。被告丙○○所使
      用的交通工具是銀色的小型休旅車。97年9、10月間某天
      日間，在陳平國小，甲○○有交付毒品海洛因給伊，該次
      毒品是向被告丙○○買的，當天伊先用伊先生林哲民的老
      闆借給伊先生，伊先生再拿給伊使用之0000000000號行動
      電話打給被告丙○○，哪一支電話號碼伊忘記了，伊說伊
      要一五，就是1500元的海洛因，他說半個小時之後在老地
      方見，所謂的老地方就是陳平國小，伊去沒有看到他，本
      來要走了，然後證人甲○○出現，甲○○叫住伊說，你不
      是要東西，然後證人甲○○交給伊海洛因，伊交給他1350
      元，扣150元起來給小孩子吃飯，有打電話跟被告丙○○
      講有欠150元等語（詳本院3086號卷第139至141頁）。復
      據共同被告甲○○於98年7月7日、同年8月28日、同年9月
      17日均具結證稱略以：被告丙○○於98年農曆年後，在臺
      中市○○路上的烏鰡池附近，用衛生紙包著很多包海洛因
      交給伊，並跟伊說這些海洛因總值約8千元，要寄放在伊
      這邊，之後如果有需要，他會打電話通知伊去交給其他人
      ，在伊拿到海洛因當天，被告丙○○就打電話至伊000000
      0000號電話，通知伊將1小包海洛因送到陳平國小後面，
      伊到交地點就看到「妹格」即辛○○趨前跟伊拿海洛因，
      並同時交付1350元給伊，伊再將錢轉交給丙○○（見上開
      偵字第16402號偵查卷宗第31、32、56、57、100、101頁
      ）；證人甲○○並再於本院98年度訴字第3270號案審理時
      為認罪之意思表示，並陳稱：辛○○打電話給丙○○要買
      毒品，因為伊認識辛○○，當時被告丙○○是用衛生紙包
      了1包東西，伊知道裏面是海洛因，並將錢拿回來給他，
      伊是順便幫被告丙○○把海洛因拿給辛○○，並將錢拿回
      來給被告丙○○（見本院98年度訴字第3270號案件於98年
      11 月23日之審理筆錄），核共同被告甲○○與證人辛○○所述購買海洛因之經過、交付之地點，大致相符，證人
      辛○○所述與被告丙○○聯絡電話，確為被告丙○○所使
      用之電話，已如前述，顯見證人辛○○所指證及共同被告
      甲○○所陳述之情，應為可信，雖證人甲○○與證人辛○○所述之時間非為一致，然證人甲○○已於本院98年度訴
      字第3270號審理時就上開時間共同販賣第一級毒品海洛因
      予證人辛○○為認罪，是本件本院仍認以證人辛○○所述
      於97 年9月、10月間某日被告丙○○與共同被告甲○○共
      同販賣第一級毒海洛因予證人辛○○之犯罪事實，應可認
      定。
（十一）按聯絡毒品買賣、交付毒品、收取毒品買賣價金等行為
        ，均屬販賣毒品罪構成要件事實之部分行為，苟有參與
        其事，即係實行犯罪行為，自應負販賣毒品罪責（最高
        法院97年度台上字第1439號判決意旨參照），可知毒品
        交易時間、交易地點、金額數量之磋商，及毒品之實際
        交付收取現款，均係構成販賣毒品海洛因罪之重要核心
        行為。而我國查緝毒品交易之執法甚嚴，對於販賣海洛
        因科以無期徒刑以上之重度刑責。販賣海洛因係違法行
        為，非可公然為之，亦無公定價格，且容易分裝、增減
        份量，而買賣之價格，可能隨時依交易雙方關係之深淺
        、購毒者之資力、需求量及對行情之認知、毒品來源是
        否充裕、查緝是否嚴謹、購毒者被查獲後供出購買對象
        之可能風險等情形，而異其標準，非可一概而論，從而
        販賣之利得，除被告就販賣之價量俱臻明確供述外，委
        難察得實情，然販賣之人從價差或量差中牟利之方式雖
        異，其意圖營利之販賣行為則無二致。而毒品危害防制
        條例所處罰之「販賣」毒品罪，所著重者為在主觀上有
        藉以牟利之惡性，及對毒品之擴散具有較有償或無償轉
        讓行為更嚴重之危害性，被告「營利」之意圖係從客觀
        之社會環境、情況及證人、物證等資料，依據證據法則
        綜合研判認定；衡諸毒品海洛因量微價高，且為政府嚴
        格查緝之違禁物，販賣海洛因為最輕本刑為無期徒刑之
        重罪，凡販賣毒品者，茍無利益可圖，應無甘冒被他人
        供出來源或遭檢警查緝法辦之危險而平價供應無何交情
        可言之他人施用之理，因此其販入之價格必較出售之價
        格低廉，或以同一價格販賣而減少毒品之份量，而有從
        中賺取買賣價差牟利之意圖及事實，應屬合理之認定。
        從而，被告與上開證人間，既均有一手交錢一手交貨（
        毒品）之事實，業經調查屬實，考量社會大眾均知買賣
        毒品係非法行為之客觀社會環境，並依據上開積極證據
        及經驗法則綜合研判，倘無差額利潤可圖，衡情被告應
        不致於甘冒罹犯重典之風險，無端平白交付毒品，是以
        被告應有營利之意圖及事實，應堪認定。
（十二）綜上所述，被告如犯罪事實欄一至九所載販賣第一級毒
        品之犯行，事證業臻明確，其所辯均不足採信，其犯行
        均堪認定。
三、論罪科刑部分：
（一）被告丙○○行為後，毒品危害防制條例業於98年5 月20日
      修正公布，並於98年11月20日生效，自應依刑法第2條第1
      項規定，比較應適用之法律。查修正之毒品危害防制條例
      第4條第1項已將罰金刑數額由1000萬元提高至2000萬元；
      舊法較為有利，自應適用修正前毒品危害防制條例第4 條
      第1項規定。
（二）查海洛因係毒品危害防制條例第2條第2項第1款所規定之
      第一級毒品，不得非法持有、販賣。本件亦無證據證明被
      告丙○○於購入第一級毒品海洛因時即有販出之意圖，故
      核被告丙○○如附表編號一至九所示各次販賣海洛因之行
      為，均係犯修正前毒品危害防制條例第4條第1項之販賣第
      一級毒品罪。被告丙○○因販賣第一級毒品海洛因時而持
      有第一級毒品海洛因之低度行為，應為販賣之高度行為所
      吸收，均不另論罪。
（三）按數行為於同時同地或密切接近之時地實施，侵害同一之
      法益，各行為之獨立性極為薄弱，依一般社會健全觀念，
      在時間差距上，難以強行分開，在刑法評價上，以視為數
      個舉動之接續施行，合為包括之一行為予以評價，較為合
      理，則屬接續犯，而為包括之一罪（最高法院86年台上字
      第3295號判例可資參照）。本件被告丙○○分別於不同時
      間、地點販賣第一級毒品海洛因，每次在時間及地點差距
      上，可以分開，在刑法評價上，各具獨立性，各次行為皆
      可單獨成立犯罪，顯非於同時同地或密切接近之時地實施
      犯罪之接續犯。另所謂集合犯，係指依一般社會通念，特
      定犯罪行為具有反覆實施之特性，立法者於制定刑罰法律
      之初，亦已認知該種行為類型之反覆性，而有意藉由法條
      中客觀構成要件之行為要素，含括上開具有反覆實施特性
      之數個犯罪行為，仍僅接受一次刑法之評價為已足。而販
      賣毒品罪，不論行為人或為零星偶一為之，或不間斷為之
      ，其於行為終了時，即已達營利之目的，自難認立法者於
      制定刑罰法律之初，已認知販賣毒品行為必屬具反覆性之
      犯罪，且有意藉由法條中客觀構成要件之行為要素，含括
      上開具有反覆實施特性之數個犯罪行為。況依94年2月2日
      總統令修正公布，並自95年7月1日施行之刑法，其修正既
      依據「刑罰公平原則」之考量，刪除有關連續犯之規定，
      並將含有連續犯性質之常業犯一併全數刪除（參見刑法修
      正草案總說明），則再以集合犯之概念評價多數販賣毒品
      之行為，即有不當。準此，本件被告丙○○如附表所示多
      次販賣第一級毒品罪之行為，當無論以接續犯或集合犯之
      餘地，此時則應回歸一般刑法上行為單、複數之認定，而
      予論罪科刑，較稱妥適。是被告丙○○所犯如附表所示販
      賣第一級毒品各罪間，犯意各別，行為互殊，應予分論併
      罰。
（四）被告丙○○、甲○○就如附表九所示販賣第一級毒品海洛
      因罪之犯行，互有犯意聯絡及行為分擔，為共同正犯。
（五）被告丙○○前有如犯罪事實欄所載刑之宣告及執行，有臺
      灣高等法院被告前案紀錄表在卷可按，其於有期徒刑執行
      完畢後5 年內，故意再犯本件最重本刑均為有期徒刑以上
      之各罪，皆屬累犯，除法定刑為死刑、無期徒刑部分，依
      法不得加重外，其餘罰金刑部分均應依刑法第47條第1 項
      之規定加重其刑。
（六）按刑之量定，為求個案裁判之妥當性，法律固賦予法院裁
      量權，但此項裁量權之行使，除應依刑法第57條規定，審
      酌行為人及其行為等一切情狀，為整體之評價，並應顧及
      比例原則與平等原則，使罪刑均衡，輕重得宜，以契合社
      會之法律感情。又刑法第59條規定犯罪之情狀可憫恕者，
      得酌量減輕其刑，其所謂「犯罪之情狀」，與同法第57條
      規定科刑時應審酌之一切情狀，並非有截然不同之領域，
      於裁判上酌減其刑時，應就犯罪一切情狀，予以全盤考量
      ，審酌其犯罪有無可憫恕之事由（即有無特殊之原因與環
      境，在客觀上足以引起一般同情，以及宣告法定低度刑，
      是否猶嫌過重等等），以為判斷。本院審酌被告丙○○販
      賣第一級毒品罪之法定刑為「死刑或無期徒刑；處無期徒
      刑者，得併科新臺幣一千萬元以下罰金」，然同為販賣第
      一級毒品之人，其原因動機不一，犯罪情節未必盡相同，
      或有大盤毒梟者，亦有中、小盤之分，甚或僅止於吸毒者
      友儕間為求互通有無之有償轉讓者亦有之，其販賣行為所
      造成危害社會之程度自屬有異，法律科處此類犯罪，所設
      之法定最低本刑卻同為「無期徒刑者，得併科新臺幣一千
      萬元以下罰金」，不可謂不重，自非不可依客觀之犯行與
      主觀之惡性二者加以考量其情狀是否有可憫恕之處，適用
      刑法第59條之規定酌量減輕其刑，期使個案裁判之量刑能
      斟酌至當，符合比例原則。查被告丙○○各次販賣第一級
      毒品之行為，雖無視國家對於杜絕毒品危害之禁令，行為
      固屬不當，販賣次數亦甚多，應予非難，然其仍屬零星販
      賣，每次販賣金額非鉅，且各次販賣所得及所販賣之數量
      非鉅，犯罪所得非多，所販賣之對象非多，其散播毒品之
      範圍及數量有限，且本件並無扣得大量之毒品，犯罪之情
      節尚非至惡，其因一時貪念，致罹重典，相對於長期大量
      販賣毒品之大毒梟而言，其對社會治安及國民健康之危害
      顯然較小，從被告犯案情節觀之，倘仍遽處以法定本刑之
      最低刑度，無異失之過苛而不盡情理，不免予人情輕法重
      之感，且難謂符合罪刑相當性及比例原則，更無從與大毒
      梟之惡行有所區隔，是其犯罪情狀相較於法定之重刑，在
      客觀上足以引起一般人之同情，情節尚堪憫恕，爰均依刑
      法第59條之規定，就其所犯各次販賣第一級毒品罪，均酌
      量減輕其刑，且就此部分同時具有加重及減輕事由，就法
      定刑為罰金刑部分應依刑法第71條第1項規定先加後減，
      至於法定本刑為死刑、無期徒刑部分，僅予減輕其刑。
（七）爰審酌被告丙○○有多次犯罪前科之品性（參卷附臺灣高
      等法院被告前案紀錄表），其明知海洛因係戕害人身心之
      毒品，為貪圖不法利益，竟販賣予他人施用，危害社會治
      安及國民健康，且販賣毒品為政府戮力查緝之罪，海洛因
      皆足以使施用者導致精神、性格異常，造成生命危險之生
      理成癮性及心理依賴性，且使購買者有時為購買海洛因而
      另起犯罪之心，惟念被告丙○○各次販賣海洛因之所得、
      數量均非多，暨被告丙○○否認犯行之犯後態度等一切情
      狀，分別量處如附表所示之刑，以資懲儆，並依法量定應
      執行之刑，兼勵自新。至檢察官就被告所犯販賣第一級毒
      品罪，具體求刑無期徒刑，然本院審酌上情，認就被告量
      處如主文所示之刑，已足資懲儆，檢察官上開具體求刑，
      尚屬過重，併予敘明。
（八）按共同正犯因相互間利用他人之行為，以遂行其犯意之實
      現，本於責任共同之原則，有關沒收部分，對於共犯間供
      犯罪所用之物，自均應為沒收之諭知。又按毒品危害防制
      條例第19條第1 項規定，犯販賣毒品罪者，其犯罪所得之
      財物均沒收之，係採義務沒收主義。故販賣毒品所得之對
      價，不問其中成本若干，利潤多少，均應全部諭知沒收，
      貫徹政府查禁煙毒之決心，以符立法本旨；又犯毒品危害
      防制條例第4 條之販賣第一級或第二級毒品罪者，依同條
      例第19條第1 項規定，其因犯罪所得之物沒收之，如全部
      或一部不能沒收時，追徵其價額或以其財產抵償之。所稱
      因犯罪所得之物，自以實際所得者為限，苟無所得或尚未
      取得者，自無從為沒收及追繳或抵償之諭知；共同正犯之
      犯罪所得為現款時，因係合併計算，且於全部或一部不能
      沒收時，以其財產抵償之，為避免執行時發生重複沒收、
      抵償之情形，故各共同正犯之間係採連帶沒收主義，於裁
      判時應諭知連帶沒收，不得就全體共同正犯之總所得，對
      各該共同正犯分別重複諭知沒收。查，扣案之行動電話（
      內含0000000000號SIM卡），被告丙○○坦承為其所有並
      使用，且該電話並用於販賣第一級毒品之用，依毒品危害
      防制條例第19條第1項沒收之（因已扣案，自無不能沒收
      之情形，故毋庸諭知追徵其價額）。本件被告丙○○犯罪
      所得（均如附表所示），並未扣案，然依上開說明及毒品
      危害防制條例第19條第1項之規定，仍應予沒收，如全部
      或一部不能沒收時，則由被告財產抵償之。另其餘未扣之
      用來販賣之行動電話0000000000、0000000000及其SIM 卡
      ，為免將來執行之不便，不另為沒收之諭知。
、無罪部分：
一、公訴意旨略以：被告丙○○另基於販賣毒品以營利之犯意，
    由乙○○以其所持有之行動電話門號0000000000號與丙○○
    所持用之行動電話門號0000000000號聯繫，雙方於電話中完
    成約定交易毒品之事宜後，丙○○即於97年8月21日17時許
    ，在臺中市○○區○○路陳平國小旁公園，以1000元之代價
    販賣第一級毒品海洛因1小包予乙○○云云，因故認被告此
    部分涉犯毒品危害防制條例第4條第1項之販賣第一級毒品罪
    嫌。
二、按犯罪事實應依證據認定之，無證據不得認定犯罪事實；不
    能證明被告犯罪者，應諭知無罪之判決，刑事訴訟法第154
    條第2項、第301條第1 項分別定有明文。次按事實之認定，
    應憑證據，如未能發現相當證據，或證據不足以證明，自不
    能以推測或擬制之方法，以為裁判基礎；又所謂認定犯罪事
    實之證據，係指足以認定被告確有犯罪行為之積極證據而言
    ，而認定犯罪事實所憑之證據，雖不以直接證據為限，間接
    證據亦包括在內，然而無論直接或間接證據，其為訴訟上之
    證明，須於通常一般人均不致有所懷疑，而得確信其為真實
    之程度，始得據之為有罪之認定，倘其證明尚未達到此一程
    度，而有合理懷疑存在時，事實審復已就其心證上理由予以
    闡述，敘明其如何無從為有罪之確信，因而為無罪之判決，
    尚不得任意指為違法（最高法院29年上字第3105號、40年台
    上字第86號、76年台上字第4986號等判例要旨供參）。另按
    ，檢察官就被告犯罪事實，應負舉證責任，並指出證明之方
    法；因此，檢察官對於起訴之犯罪事實，應負提出證據及說
    服之實質舉證責任；倘其所提出之證據，不足為被告有罪之
    積極證明，或其闡明之證明方法，無從說服法官以形成被告
    有罪之心證，基於無罪推定之原則，自應為被告無罪判決之
    諭知（最高法院92年台上字第128號判例要旨供參）。
三、公訴意旨認被告上開部分亦涉犯毒品危害防制條例第4條第1
    項之販賣第一級毒品罪嫌，係以證人乙○○之證述、前述行
    動電話之通聯紀錄以為論據。經查，被告丙○○因施用第一
    級毒品而於97年8月3日入所執行觀察勒戒，於同年9 月12日
    因無繼續施用傾向出所，此有臺灣高等法院被告前案紀錄表
    在卷足憑，故被告丙○○於97年8月3 日至9月12日期間，係
    在觀察勒戒，無法與外界有任何通聯，是證人乙○○所述，
    於97年8月21日向被告購買第一級毒品海洛因之情，實不可
    採。從而，依照上述事證所示情節，本件即無證據證明被告
    丙○○於97年8月21日確有販賣第一級毒品海洛因予證人乙○○之犯罪事實。此部分犯罪事實既無從證明，自應予無罪
    之諭知。
肆、適用法律之依據：刑事訴訟法第299條第1項前段、第301條
    第1項，修正前毒品危害防制條例第4條第1項、毒品危害防
    制條例第19條第1項，刑法第2條第1項前段、第11條前段、
    第28條、第47條第1項、第59條、第51條第5款。
中    華    民    國    99    年    5    月    24    日
                  刑事第六庭  審判長法  官  林三元
                                    法  官  高英賓
                                    法  官  黃益茂
以上正本證明與原本無異。
如不服本判決應於收受送達後10日內向本院提出上訴書狀，並應
敘述具體理由；其未敘述上訴理由者，應於上訴期間屆滿後20日
內向本院補提理由書（均須按他造當事人之人數附繕本）「切勿
逕送上級法院」。
                                    書記官  蔡秋明
中    華    民    國    99    年    5    月    24    日
附錄本案論罪科刑法條全文：
修正前毒品危害防制條例第4條第1項
製造、運輸、販賣第一級毒品者，處死刑或無期徒刑；處無期徒
刑者，得併科新臺幣一千萬元以下罰金。
┌────────────────────────────────────┐
│附表一：販賣第一級毒品予戊○○部分                                      │
├─┬────┬─────┬─────────────┬─────────┤
│編│時    間│地  點    │販  賣  毒  品  之  方  式│罪  刑  及  沒  收│
│號│        │          │                          │                  │
├─┼────┼─────┼─────────────┼─────────┤
│1 │97年7月 │臺中縣大雅│戊○○於97年7月30日16時許 │丙○○犯販賣第一級│
│  │30日16時│鄉○○路附│，以其所持有之行動電話門號│毒品罪，累犯，處有│
│  │後同日某│近        │0000000000號與丙○○所持用│期徒刑拾捌年。未扣│
│  │時      │          │之行動電話門號0000000000號│案之販賣第一級毒品│
│  │        │          │聯繫，雙方於電話中完成約定│所得新臺幣壹仟元沒│
│  │        │          │交易毒品之事宜後，丙○○即│收，如全部或一部不│
│  │        │          │於左列時間、地點交付第一級│能沒收時，以其財產│
│  │        │          │毒品海洛因1小包（毛重約0.3│抵償之。          │
│  │        │          │公克）予戊○○，並向戊○○│                  │
│  │        │          │收受交易毒品之價金新臺幣（│                  │
│  │        │          │下同）1000元。            │                  │
├─┴────┴─────┴─────────────┴─────────┤
│附表二：販賣第一級毒品予乙○○部分                                      │
├─┬────┬─────┬─────────────┬─────────┤
│編│時    間│地  點    │販  賣  毒  品  之  方  式│罪  刑  及  沒  收│
│號│        │          │                          │                  │
├─┼────┼─────┼─────────────┼─────────┤
│1 │97年8月 │臺中市北屯│乙○○於97年8月2日10時33分│丙○○犯販賣第一級│
│  │2日10時 │區○○路58│許，以其所持有之行動電話門│毒品罪，累犯，處有│
│  │33分後同│號之陳平國│號0000000000號與丙○○所持│期徒刑拾捌年。未扣│
│  │日某時  │小旁公園  │用之行動電話門號0000000000│案之販賣第一級毒品│
│  │        │          │號聯繫，雙方於電話中完成約│所得新臺幣壹仟元沒│
│  │        │          │定交易毒品之事宜後，丙○○│收，如全部或一部不│
│  │        │          │即約於左列時間，前往左列地│能沒收時，以其財產│
│  │        │          │點交付第一級毒品海洛因1小 │抵償之。          │
│  │        │          │包（重量不詳）予乙○○，並│                  │
│  │        │          │向乙○○收受交易毒品之價金│                  │
│  │        │          │新臺幣1000元。            │                  │
├─┴────┴─────┴─────────────┴─────────┤
│附表三：販賣第一級毒品予庚○○部分                                      │
├─┬────┬─────┬─────────────┬─────────┤
│編│時    間│地  點    │販  賣  毒  品  之  方  式│罪  刑  及  沒  收│
│號│        │          │                          │                  │
├─┼────┼─────┼─────────────┼─────────┤
│1 │97年10月│臺中市北屯│庚○○於97年10月8日21時11 │丙○○犯販賣第一級│
│  │8日21時 │區○○路58│分許至同日21時22分許間，分│毒品罪，累犯，處有│
│  │22分後同│號之陳平國│別以公用電話00-00000000、0│期徒刑拾捌年。未扣│
│  │日某時  │小附近    │4-00000000號與丙○○所持用│案之販賣第一級毒品│
│  │        │          │之行動電話門號0000000000號│所得新臺幣壹仟元沒│
│  │        │          │聯繫，雙方於電話中完成約定│收，如全部或一部不│
│  │        │          │交易毒品之事宜後，丙○○即│能沒收時，以其財產│
│  │        │          │於左列時間、地點交付第一級│抵償之。          │
│  │        │          │毒品海洛因1小包（毛重約0.3│                  │
│  │        │          │公克）予庚○○，並向庚○○│                  │
│  │        │          │收受交易毒品之價金1000元。│                  │
├─┴────┴─────┴─────────────┴─────────┤
│附表四：販賣第一級毒品予子○○部分                                      │
├─┬────┬─────┬─────────────┬─────────┤
│編│時    間│地  點    │販  賣  毒  品  之  方  式│罪  刑  及  沒  收│
│號│        │          │                          │                  │
├─┼────┼─────┼─────────────┼─────────┤
│1 │97年11月│臺中市北屯│子○○於97年11月9日10時57 │丙○○犯販賣第一級│
│  │9日11時 │區○○路58│分許至11時15分許間，以其所│毒品罪，累犯，處有│
│  │15分後同│號之陳平國│持用之行動電話門號00000000│期徒刑拾捌年。扣案│
│  │日某時  │小附近    │47號與丙○○所持用之行動電│之行動電話壹支（內│
│  │        │          │話門號0000000000號聯繫，雙│含0000000000號SIM │
│  │        │          │方於電話中完成約定交易毒品│卡壹枚）沒收，未扣│
│  │        │          │之事宜後，丙○○即於左列時│案之販賣第一級毒品│
│  │        │          │間、地點交付第一級毒品海洛│所得新臺幣貳仟元沒│
│  │        │          │因1小包（毛重約0.6公克）予│收，如全部或一部不│
│  │        │          │子○○，並向子○○收受交易│能沒收時，以其財產│
│  │        │          │毒品之價金2000元。        │抵償之。          │
├─┼────┼─────┼─────────────┼─────────┤
│2 │97年11月│臺中市北屯│子○○於97年11月13日8時27 │丙○○犯販賣第一級│
│  │13日8時2│區○○路58│分許，以其所持用之行動電話│毒品罪，累犯，處有│
│  │7分後同 │號之陳平國│門號0000000000號與丙○○所│期徒刑拾捌年。扣案│
│  │日某時  │小附近    │持用之行動電話門號00000000│之行動電話壹支（內│
│  │        │          │75號聯繫，雙方於電話中完成│含0000000000號SIM │
│  │        │          │約定交易毒品之事宜後，陳裕│卡壹枚）沒收，未扣│
│  │        │          │興即於左列時、地交付第一級│案之販賣第一級毒品│
│  │        │          │毒品海洛因1小包（毛重約0.7│所得新臺幣仟元沒│
│  │        │          │公克）予子○○，並向子○○│收，如全部或一部不│
│  │        │          │收受交易毒品之價金3000元（│能沒收時，以其財產│
│  │        │          │起訴書附表誤載為2000元）。│抵償之。          │
├─┴────┴─────┴─────────────┴─────────┤
│附表五：販賣第一級毒品予丁○○部分                                      │
├─┬────┬─────┬─────────────┬─────────┤
│編│時    間│地  點    │販  賣  毒  品  之  方  式│罪  刑  及  沒  收│
│號│        │          │                          │                  │
├─┼────┼─────┼─────────────┼─────────┤
│1 │97年12月│臺中市北屯│丁○○於97年12月1日17時許 │丙○○犯販賣第一級│
│  │1日17時 │區○○路58│，以市內電話門號00-0000000│毒品罪，累犯，處有│
│  │50分許  │號之陳平國│0號與丙○○所持用之行動電 │期徒刑拾捌年。未扣│
│  │        │小旁之公園│話門號0000000000號聯繫，雙│案之販賣第一級毒品│
│  │        │          │方於電話中完成約定交易毒品│所得新臺幣貳仟元沒│
│  │        │          │之事宜後，丙○○即於左列時│收，如全部或一部不│
│  │        │          │間、地點交付第一級毒品海洛│能沒收時，以其財產│
│  │        │          │因2小包（重量不詳）予楊坤 │抵償之。          │
│  │        │          │明，並向丁○○收受交易毒品│                  │
│  │        │          │之價金2000元。            │                  │
├─┴────┴─────┴─────────────┴─────────┤
│附表六：販賣第一級毒品予癸○○、壬○○部分                              │
├─┬────┬─────┬─────────────┬─────────┤
│編│時    間│地  點    │販  賣  毒  品  之  方  式│罪  刑  及  沒  收│
│號│        │          │                          │                  │
├─┼────┼─────┼─────────────┼─────────┤
│1 │97年12月│臺中市北屯│癸○○、壬○○於97年12月14│丙○○犯販賣第一級│
│  │14日21時│區○○路58│日20時48分許至21時57分許間│毒品罪，累犯，處有│
│  │57分後同│號之陳平國│，以其等所持用之行動電話門│期徒刑拾捌年。未扣│
│  │日某時  │小附近    │號0000000000號與丙○○所持│案之販賣第一級毒品│
│  │        │          │用之行動電話門號0000000000│所得新臺幣壹仟元沒│
│  │        │          │號聯繫，雙方於電話中完成約│收，如全部或一部不│
│  │        │          │定交易毒品之事宜後，丙○○│能沒收時，以其財產│
│  │        │          │即於左列時間、地點交付第一│抵償之。          │
│  │        │          │級毒品海洛因1小包（毛重約0│                  │
│  │        │          │.2公克）予癸○○、壬○○，│                  │
│  │        │          │並向癸○○、壬○○收受交易│                  │
│  │        │          │毒品之價金1000元。        │                  │
├─┼────┼─────┼─────────────┼─────────┤
│2 │97年12月│臺中市北屯│癸○○、壬○○於97年12月15│丙○○犯販賣第一級│
│  │15日16時│區○○路58│日16時23分許至16時41分許間│毒品罪，累犯，處有│
│  │41分後同│號之陳平國│，以其等所持用之行動電話門│期徒刑拾捌年。未扣│
│  │日某時  │小附近    │號0000000000號與丙○○所持│案之販賣第一級毒品│
│  │        │          │用之行動電話門號0000000000│所得新臺幣壹仟元沒│
│  │        │          │號聯繫，雙方於電話中完成約│收，如全部或一部不│
│  │        │          │定交易毒品之事宜後，丙○○│能沒收時，以其財產│
│  │        │          │即於左列時間、地點交付第一│抵償之。          │
│  │        │          │級毒品海洛因1小包（毛重約0│                  │
│  │        │          │.2公克）予癸○○、壬○○，│                  │
│  │        │          │並向癸○○、壬○○收受交易│                  │
│  │        │          │毒品之價金1000元。        │                  │
├─┼────┼─────┼─────────────┼─────────┤
│3 │97年12月│臺中市北屯│癸○○、壬○○於97年12月16│丙○○犯販賣第一級│
│  │16日22時│區○○路58│日22時38分許，以其等所持用│毒品罪，累犯，處有│
│  │38分後同│號之陳平國│之行動電話門號0000000000號│期徒刑拾捌年。未扣│
│  │日某時  │小附近    │與丙○○所持用之行動電話門│案之販賣第一級毒品│
│  │        │          │號0000000000號聯繫，雙方於│所得新臺幣壹仟元沒│
│  │        │          │電話中完成約定交易毒品之事│收，如全部或一部不│
│  │        │          │宜後，丙○○即於左列時間、│能沒收時，以其財產│
│  │        │          │地點交付第一級毒品海洛因1 │抵償之。          │
│  │        │          │小包（毛重約0.2公克）予謝 │                  │
│  │        │          │武林、壬○○，並向癸○○、│                  │
│  │        │          │壬○○收受交易毒品之價金10│                  │
│  │        │          │00元。                    │                  │
├─┼────┼─────┼─────────────┼─────────┤
│4 │97年12月│臺中市北屯│癸○○、壬○○於97年12月17│丙○○犯販賣第一級│
│  │17日22時│區○○路58│日22時59分許，以其等所持用│毒品罪，累犯，處有│
│  │59分後同│號之陳平國│之行動電話門號0000000000號│期徒刑拾捌年。未扣│
│  │日某時  │小附近    │與丙○○所持用之行動電話門│案之販賣第一級毒品│
│  │        │          │號0000000000號聯繫，雙方於│所得新臺幣壹仟元沒│
│  │        │          │電話中完成約定交易毒品之事│收，如全部或一部不│
│  │        │          │宜後，丙○○即於左列時間、│能沒收時，以其財產│
│  │        │          │地點交付第一級毒品海洛因1 │抵償之。          │
│  │        │          │小包（毛重約0.2公克）予謝 │                  │
│  │        │          │武林、壬○○，並向癸○○、│                  │
│  │        │          │壬○○收受交易毒品之價金10│                  │
│  │        │          │00元。                    │                  │
├─┼────┼─────┼─────────────┼─────────┤
│5 │97年12月│臺中市北屯│癸○○、壬○○於97年12月18│丙○○犯販賣第一級│
│  │18日16時│區○○路58│日16時10分許至16時15分許間│毒品罪，累犯，處有│
│  │15分後同│號之陳平國│，以其等所持用之行動電話門│期徒刑拾捌年。未扣│
│  │日某時  │小附近    │號0000000000號與丙○○所持│案之販賣第一級毒品│
│  │        │          │用之行動電話門號0000000000│所得新臺幣壹仟元沒│
│  │        │          │號聯繫，雙方於電話中完成約│收，如全部或一部不│
│  │        │          │定交易毒品之事宜後，丙○○│能沒收時，以其財產│
│  │        │          │即於左列時間、地點交付第一│抵償之。          │
│  │        │          │級毒品海洛因1小包（毛重約0│                  │
│  │        │          │.2公克）予癸○○、壬○○，│                  │
│  │        │          │並向癸○○、壬○○收受交易│                  │
│  │        │          │毒品之價金1000元。        │                  │
├─┼────┼─────┼─────────────┼─────────┤
│6 │97年12月│臺中市北屯│癸○○、壬○○於97年12月20│丙○○犯販賣第一級│
│  │20日23時│區○○路58│日23時7分許至23時24分許間 │毒品罪，累犯，處有│
│  │24分後同│號之陳平國│，以其等所持用之行動電話門│期徒刑拾捌年。未扣│
│  │日某時  │小附近    │號0000000000號與丙○○所持│案之販賣第一級毒品│
│  │        │          │用之行動電話門號0000000000│所得新臺幣壹仟元沒│
│  │        │          │號聯繫，雙方於電話中完成約│收，如全部或一部不│
│  │        │          │定交易毒品之事宜後，丙○○│能沒收時，以其財產│
│  │        │          │即於左列時間、地點交付第一│抵償之。          │
│  │        │          │級毒品海洛因1小包（毛重約0│                  │
│  │        │          │.2公克）予癸○○、壬○○，│                  │
│  │        │          │並向癸○○、壬○○收受交易│                  │
│  │        │          │毒品之價金1000元。        │                  │
├─┼────┼─────┼─────────────┼─────────┤
│7 │97年12月│臺中市北屯│癸○○、壬○○於97年12月24│丙○○犯販賣第一級│
│  │24日1時 │區○○路58│日1時15分許，以其等所持用 │毒品罪，累犯，處有│
│  │15分後同│號之陳平國│之行動電話門號0000000000號│期徒刑拾捌年。未扣│
│  │日某時  │小附近    │與丙○○所持用之行動電話門│案之販賣第一級毒品│
│  │        │          │號0000000000號聯繫，雙方於│所得新臺幣壹仟元沒│
│  │        │          │電話中完成約定交易毒品之事│收，如全部或一部不│
│  │        │          │宜後，丙○○即於左列時間、│能沒收時，以其財產│
│  │        │          │地點交付第一級毒品海洛因1 │抵償之。          │
│  │        │          │小包（毛重約0.2公克）予謝 │                  │
│  │        │          │武林、壬○○，並向癸○○、│                  │
│  │        │          │壬○○收受交易毒品之價金10│                  │
│  │        │          │00元。                    │                  │
├─┼────┼─────┼─────────────┼─────────┤
│8 │97年12月│臺中市北屯│癸○○、壬○○於97年12月26│丙○○犯販賣第一級│
│  │26日15時│區○○路58│日14時41分許至15時6分許間 │毒品罪，累犯，處有│
│  │6分後同 │號之陳平國│，以其等所持用之行動電話門│期徒刑拾捌年。未扣│
│  │日某時  │小附近    │號0000000000號與丙○○所持│案之販賣第一級毒品│
│  │        │          │用之行動電話門號0000000000│所得新臺幣壹仟元沒│
│  │        │          │號聯繫，雙方於電話中完成約│收，如全部或一部不│
│  │        │          │定交易毒品之事宜後，丙○○│能沒收時，以其財產│
│  │        │          │即於左列時間、地點交付第一│抵償之。          │
│  │        │          │級毒品海洛因1小包（毛重約0│                  │
│  │        │          │.2公克）予癸○○、壬○○，│                  │
│  │        │          │並向癸○○、壬○○收受交易│                  │
│  │        │          │毒品之價金1000元。        │                  │
├─┴────┴─────┴─────────────┴─────────┤
│附表七：販賣第一級毒品予己○○部分                                      │
├─┬────┬─────┬─────────────┬─────────┤
│編│時    間│地  點    │販  賣  毒  品  之  方  式│罪  刑  及  沒  收│
│號│        │          │                          │                  │
├─┼────┼─────┼─────────────┼─────────┤
│1 │98年4月 │臺中市西屯│己○○於98年4月23日21時23 │丙○○犯販賣第一級│
│  │23日21時│路附近    │分許至21時40分許間，以其所│毒品罪，累犯，處有│
│  │40分後同│          │持用之行動電話門號00000000│期徒刑拾捌年。未扣│
│  │日某時  │          │98號與丙○○所持用之行動電│案之販賣第一級毒品│
│  │        │          │話門號0000000000號聯繫，雙│所得新臺幣玖佰元沒│
│  │        │          │方於電話中完成約定交易毒品│收，如全部或一部不│
│  │        │          │之事宜後，丙○○即於左列時│能沒收時，以其財產│
│  │        │          │間、地點交付第一級毒品海洛│抵償之。          │
│  │        │          │因1小包（重量不詳）予鄒聰 │                  │
│  │        │          │裕，並向己○○收受交易毒品│                  │
│  │        │          │之價金900元。             │                  │
├─┼────┼─────┼─────────────┼─────────┤
│2 │98年4月 │臺中市興安│己○○於98年4月27日18時7分│丙○○犯販賣第一級│
│  │27日18時│路附近    │許至18時29分許間，以其所持│毒品罪，累犯，處有│
│  │29分後同│          │用之行動電話門號0000000000│期徒刑拾捌年。未扣│
│  │日某時  │          │號與丙○○所持用之行動電話│案之販賣第一級毒品│
│  │        │          │門號0000000000號聯繫，雙方│所得新臺幣壹仟伍佰│
│  │        │          │於電話中完成約定交易毒品之│元沒收，如全部或一│
│  │        │          │事宜後，丙○○即於左列時間│部不能沒收時，以其│
│  │        │          │、地點交付第一級毒品海洛因│財產抵償之。      │
│  │        │          │1小包（重量不詳）予己○○ │                  │
│  │        │          │，並向己○○收受交易毒品之│                  │
│  │        │          │價金1500元。              │                  │
├─┼────┼─────┼─────────────┼─────────┤
│3 │98年4月 │臺中市敦化│己○○於98年4月28日19時12 │丙○○犯販賣第一級│
│  │28日19時│路附近    │分許至19時20分許間，以其所│毒品罪，累犯，處有│
│  │20分後同│          │持用之行動電話門號00000000│期徒刑拾捌年。未扣│
│  │日某時  │          │98號與丙○○所持用之行動電│案之販賣第一級毒品│
│  │        │          │話門號0000000000號聯繫，雙│所得新臺幣玖佰元沒│
│  │        │          │方於電話中完成約定交易毒品│收，如全部或一部不│
│  │        │          │之事宜後，丙○○即於左列時│能沒收時，以其財產│
│  │        │          │間、地點交付第一級毒品海洛│抵償之。          │
│  │        │          │因1小包（重量不詳）予鄒聰 │                  │
│  │        │          │裕，並向己○○收受交易毒品│                  │
│  │        │          │之價金900元。             │                  │
├─┼────┼─────┼─────────────┼─────────┤
│4 │98年4月 │臺中市敦化│己○○於98年4月30日18時31 │丙○○犯販賣第一級│
│  │30日18時│路附近    │分許至18時40分許間，以其所│毒品罪，累犯，處有│
│  │40分後同│          │持用之行動電話門號00000000│期徒刑拾捌年。未扣│
│  │日某時  │          │98號與丙○○所持用之行動電│案之販賣第一級毒品│
│  │        │          │話門號0000000000號聯繫，雙│所得新臺幣貳仟元沒│
│  │        │          │方於電話中完成約定交易毒品│收，如全部或一部不│
│  │        │          │之事宜後，丙○○即於左列時│能沒收時，以其財產│
│  │        │          │間、地點交付第一級毒品海洛│抵償之。          │
│  │        │          │因1小包（重量不詳）予鄒聰 │                  │
│  │        │          │裕，並向己○○收受交易毒品│                  │
│  │        │          │之價金2000元。            │                  │
├─┼────┼─────┼─────────────┼─────────┤
│5 │98年5月1│臺中市興安│己○○於98年5月1日18時52分│丙○○犯販賣第一級│
│  │日20時32│路附近    │許至20時32分許間，以其所持│毒品罪，累犯，處有│
│  │分後同日│          │用之行動電話門號0000000000│期徒刑拾捌年。未扣│
│  │某時    │          │號與丙○○所持用之行動電話│案之販賣第一級毒品│
│  │        │          │門號0000000000號聯繫，雙方│所得新臺幣壹仟肆佰│
│  │        │          │於電話中完成約定交易毒品之│元沒收，如全部或一│
│  │        │          │事宜後，丙○○即於左列時間│部不能沒收時，以其│
│  │        │          │、地點交付第一級毒品海洛因│財產抵償之。      │
│  │        │          │1小包（重量不詳）予己○○ │                  │
│  │        │          │，並向己○○收受交易毒品之│                  │
│  │        │          │價金1400元。              │                  │
├─┼────┼─────┼─────────────┼─────────┤
│6 │98年5月2│臺中市敦化│己○○於98年5月2日18時37分│丙○○犯販賣第一級│
│  │日18時48│路附近    │許至18時48分許間，以其所持│毒品罪，累犯，處有│
│  │分後同日│          │用之行動電話門號0000000000│期徒刑拾捌年。未扣│
│  │某時    │          │號與丙○○所持用之行動電話│案之販賣第一級毒品│
│  │        │          │門號0000000000號聯繫，雙方│所得新臺幣壹仟元沒│
│  │        │          │於電話中完成約定交易毒品之│收，如全部或一部不│
│  │        │          │事宜後，丙○○即於左列時間│能沒收時，以其財產│
│  │        │          │、地點交付第一級毒品海洛因│抵償之。          │
│  │        │          │1小包（重量不詳）予己○○ │                  │
│  │        │          │，並向己○○收受交易毒品之│                  │
│  │        │          │價金1000元。              │                  │
├─┼────┼─────┼─────────────┼─────────┤
│7 │98年5月3│臺中市興安│己○○於98年5月3日14時18分│丙○○犯販賣第一級│
│  │日14時58│路附近    │許至14時58分許間，以其所持│毒品罪，累犯，處有│
│  │分後同日│          │用之行動電話門號0000000000│期徒刑拾捌年。未扣│
│  │某時    │          │號與丙○○所持用之行動電話│案之販賣第一級毒品│
│  │        │          │門號0000000000號聯繫，雙方│所得新臺幣壹仟玖佰│
│  │        │          │於電話中完成約定交易毒品之│元沒收，如全部或一│
│  │        │          │事宜後，丙○○即於左列時間│部不能沒收時，以其│
│  │        │          │、地點交付第一級毒品海洛因│財產抵償之。      │
│  │        │          │1小包（重量不詳）予己○○ │                  │
│  │        │          │，並向己○○收受交易毒品之│                  │
│  │        │          │價金1900元。              │                  │
├─┼────┼─────┼─────────────┼─────────┤
│8 │98年5月4│臺中市敦化│己○○於98年5月4日19時17分│丙○○犯販賣第一級│
│  │日19時17│路附近    │許，以其所持用之行動電話門│毒品罪，累犯，處有│
│  │分後同日│          │號0000000000號與丙○○所持│期徒刑拾捌年。未扣│
│  │某時    │          │用之行動電話門號0000000000│案之販賣第一級毒品│
│  │        │          │號聯繫，雙方於電話中完成約│所得新臺幣壹仟元沒│
│  │        │          │定交易毒品之事宜後，丙○○│收，如全部或一部不│
│  │        │          │即於左列時間、地點交付第一│能沒收時，以其財產│
│  │        │          │級毒品海洛因1小包（重量不 │抵償之。          │
│  │        │          │詳）予己○○，並向己○○收│                  │
│  │        │          │受交易毒品之價金1000元。  │                  │
├─┼────┼─────┼─────────────┼─────────┤
│9 │98年5月 │臺中市興安│己○○於98年5月11日18時43 │丙○○犯販賣第一級│
│  │11日19時│路附近    │分許至19時24分許間，以其所│毒品罪，累犯，處有│
│  │24分後同│          │持用之行動電話門號00000000│期徒刑拾捌年。未扣│
│  │日某時  │          │98號與丙○○所持用之行動電│案之販賣第一級毒品│
│  │        │          │話門號0000000000號聯繫，雙│所得新臺幣貳仟元沒│
│  │        │          │方於電話中完成約定交易毒品│收，如全部或一部不│
│  │        │          │之事宜後，丙○○即於左列時│能沒收時，以其財產│
│  │        │          │間、地點交付第一級毒品海洛│抵償之。          │
│  │        │          │因1小包（重量不詳）予鄒聰 │                  │
│  │        │          │裕，並向己○○收受交易毒品│                  │
│  │        │          │之價金2000元。            │                  │
├─┼────┼─────┼─────────────┼─────────┤
│10│98年5月 │臺中市敦化│己○○於98年5月12日18時40 │丙○○犯販賣第一級│
│  │12日18時│路附近    │分許至18時50分許間，以其所│毒品罪，累犯，處有│
│  │50分後同│          │持用之行動電話門號00000000│期徒刑拾捌年。未扣│
│  │日某時  │          │98號與丙○○所持用之行動電│案之販賣第一級毒品│
│  │        │          │話門號0000000000號聯繫，雙│所得新臺幣壹仟伍佰│
│  │        │          │方於電話中完成約定交易毒品│元沒收，如全部或一│
│  │        │          │之事宜後，丙○○即於左列時│部不能沒收時，以其│
│  │        │          │間、地點交付第一級毒品海洛│財產抵償之。      │
│  │        │          │因1小包（重量不詳）予鄒聰 │                  │
│  │        │          │裕，並向己○○收受交易毒品│                  │
│  │        │          │之價金1500元。            │                  │
├─┴────┴─────┴─────────────┴─────────┤
│附表八：販賣第一級毒品予甲○○部分                                      │
├─┬────┬─────┬─────────────┬─────────┤
│編│時    間│地  點    │販  賣  毒  品  之  方  式│罪  刑  及  沒  收│
│號│        │          │                          │                  │
├─┼────┼─────┼─────────────┼─────────┤
│1 │98年4月 │臺中市北屯│甲○○於98年4月23日9時59分│丙○○犯販賣第一級│
│  │23日9時 │區○○路23│許，以其所持用之行動電話門│毒品罪，累犯，處有│
│  │59分後同│3號附近巷 │號0000000000號與丙○○所持│期徒刑拾捌年。未扣│
│  │日某時  │口        │用之行動電話門號0000000000│案之販賣第一級毒品│
│  │        │          │號聯繫，雙方於電話中完成約│所得新臺幣貳仟元沒│
│  │        │          │定交易毒品之事宜後，丙○○│收，如全部或一部不│
│  │        │          │即於左列時間、地點交付第一│能沒收時，以其財產│
│  │        │          │級毒品海洛因1小包（重量不 │抵償之。          │
│  │        │          │詳）予甲○○，並向甲○○收│                  │
│  │        │          │受交易毒品之價金2000元。  │                  │
├─┼────┼─────┼─────────────┼─────────┤
│2 │98年4月 │臺中市北屯│甲○○於98年4月23日22時43 │丙○○犯販賣第一級│
│  │23日22時│區○○路23│分許，以其所持用之行動電話│毒品罪，累犯，處有│
│  │43分後同│3號附近巷 │門號00000000 00號與丙○○ │期徒刑拾捌年。未扣│
│  │日某時  │口        │所持用之行動電話門號      │案之販賣第一級毒品│
│  │        │          │0000000000號聯繫，雙方於電│所得新臺幣貳仟元沒│
│  │        │          │話中完成約定交易毒品之事宜│收，如全部或一部不│
│  │        │          │後，丙○○即於左列時間、地│能沒收時，以其財產│
│  │        │          │點交付第一級毒品海洛因1小 │抵償之。          │
│  │        │          │包（重量不詳）予甲○○，並│                  │
│  │        │          │向甲○○收受交易毒品之價金│                  │
│  │        │          │2000元。                  │                  │
├─┼────┼─────┼─────────────┼─────────┤
│3 │98年4月 │臺中市北屯│甲○○於98年4月24日12時57 │丙○○犯販賣第一級│
│  │24日12時│區○○路23│分許，以其所持用之行動電話│毒品罪，累犯，處有│
│  │57分後同│3號附近巷 │門號00000000 00號與丙○○ │期徒刑拾捌年。未扣│
│  │日某時  │口        │所持用之行動電話門號      │案之販賣第一級毒品│
│  │        │          │0000000000號聯繫，雙方於電│所得新臺幣貳仟元沒│
│  │        │          │話中完成約定交易毒品之事宜│收，如全部或一部不│
│  │        │          │後，丙○○即於左列時間、地│能沒收時，以其財產│
│  │        │          │點交付第一級毒品海洛因1小 │抵償之。          │
│  │        │          │包（重量不詳）予甲○○，並│                  │
│  │        │          │向甲○○收受交易毒品之價金│                  │
│  │        │          │2000元。                  │                  │
├─┼────┼─────┼─────────────┼─────────┤
│4 │98年4月 │臺中市北屯│甲○○於98年4月25日5時25分│丙○○犯販賣第一級│
│  │25日5時 │區○○路23│許，以其所持用之行動電話門│毒品罪，累犯，處有│
│  │25分後同│3號附近巷 │號0000000000號與丙○○所持│期徒刑拾捌年。未扣│
│  │日某時  │口        │用之行動電話門號0000000000│案之販賣第一級毒品│
│  │        │          │號聯繫，雙方於電話中完成約│所得新臺幣貳仟元沒│
│  │        │          │定交易毒品之事宜後，丙○○│收，如全部或一部不│
│  │        │          │即於左列時間、地點交付第一│能沒收時，以其財產│
│  │        │          │級毒品海洛因1小包（重量不 │抵償之。          │
│  │        │          │詳）予甲○○，並向甲○○收│                  │
│  │        │          │受交易毒品之價金2000元。  │                  │
├─┼────┼─────┼─────────────┼─────────┤
│5 │98年4月 │臺中市北屯│甲○○於98年4月25日16時24 │丙○○犯販賣第一級│
│  │25日16時│區○○路23│分許，以其所持用之行動電話│毒品罪，累犯，處有│
│  │24分後同│3號附近巷 │門號0000000000號與丙○○所│期徒刑拾捌年。未扣│
│  │日某時  │口        │持用之行動電話門號00000000│案之販賣第一級毒品│
│  │        │          │97號聯繫，雙方於電話中完成│所得新臺幣壹仟伍佰│
│  │        │          │約定交易毒品之事宜後，陳裕│元沒收，如全部或一│
│  │        │          │興即於左列時間、地點交付第│部不能沒收時，以其│
│  │        │          │一級毒品海洛因1小包（重量 │財產抵償之。      │
│  │        │          │不詳）予甲○○，並向甲○○│                  │
│  │        │          │收受交易毒品之價金1500元。│                  │
├─┼────┼─────┼─────────────┼─────────┤
│6 │98年4月 │臺中市北屯│甲○○於98年4月26日17時19 │丙○○犯販賣第一級│
│  │26日17時│區○○路23│分許，以其所持用之行動電話│毒品罪，累犯，處有│
│  │19分後同│3號附近巷 │門號0000000000號與丙○○所│期徒刑拾捌年。未扣│
│  │日某時  │口        │持用之行動電話門號00000000│案之販賣第一級毒品│
│  │        │          │97號聯繫，雙方於電話中完成│所得新臺幣壹仟元沒│
│  │        │          │約定交易毒品之事宜後，陳裕│收，如全部或一部不│
│  │        │          │興即於左列時間、地點交付第│能沒收時，以其財產│
│  │        │          │一級毒品海洛因1小包（重量 │抵償之。          │
│  │        │          │不詳）予甲○○，並向甲○○│                  │
│  │        │          │收受交易毒品之價金1000元。│                  │
├─┼────┼─────┼─────────────┼─────────┤
│7 │98年4月 │臺中市北屯│甲○○於98年4月27日13時12 │丙○○犯販賣第一級│
│  │27日13時│區○○路23│分許至13時15分許間，以其所│毒品罪，累犯，處有│
│  │15分後同│3號附近巷 │持用之行動電話門號00000000│期徒刑拾捌年。未扣│
│  │日某時  │口        │10號與丙○○所持用之行動電│案之販賣第一級毒品│
│  │        │          │話門號0000000000號聯繫，雙│所得新臺幣壹仟元沒│
│  │        │          │方於電話中完成約定交易毒品│收，如全部或一部不│
│  │        │          │之事宜後，丙○○即於左列時│能沒收時，以其財產│
│  │        │          │間、地點交付第一級毒品海洛│抵償之。          │
│  │        │          │因1小包（重量不詳）予林合 │                  │
│  │        │          │源，並向甲○○收受交易毒品│                  │
│  │        │          │之價金1000元。            │                  │
├─┼────┼─────┼─────────────┼─────────┤
│8 │98年4月 │臺中市北屯│甲○○於98年4月29日13時2分│丙○○犯販賣第一級│
│  │29日13時│區○○○路│許至13時6分許間，以其所持 │毒品罪，累犯，處有│
│  │6分後同 │與昌平路口│用之行動電話門號0000000000│期徒刑拾捌年。未扣│
│  │日某時  │          │號與丙○○所持用之行動電話│案之販賣第一級毒品│
│  │        │          │門號0000000000號聯繫，雙方│所得新臺幣貳仟元沒│
│  │        │          │於電話中完成約定交易毒品之│收，如全部或一部不│
│  │        │          │事宜後，丙○○即於左列時間│能沒收時，以其財產│
│  │        │          │、地點交付第一級毒品海洛因│抵償之。          │
│  │        │          │1小包（重量不詳）予甲○○ │                  │
│  │        │          │，並向甲○○收受交易毒品之│                  │
│  │        │          │價金2000元。              │                  │
├─┼────┼─────┼─────────────┼─────────┤
│9 │98年5月1│臺中市山西│甲○○於98年5月1日10時2分 │丙○○犯販賣第一級│
│  │日10時2 │路上之烏鰡│許，以其所持用之行動電話門│毒品罪，累犯，處有│
│  │分後同日│池釣魚場附│號0000000000號與丙○○所持│期徒刑拾捌年。未扣│
│  │某時    │近        │用之行動電話門號0000000000│案之販賣第一級毒品│
│  │        │          │號聯繫，雙方於電話中完成約│所得新臺幣貳仟元沒│
│  │        │          │定交易毒品之事宜後，丙○○│收，如全部或一部不│
│  │        │          │即於左列時間、地點交付第一│能沒收時，以其財產│
│  │        │          │級毒品海洛因1小包（重量不 │抵償之。          │
│  │        │          │詳）予甲○○，並向甲○○收│                  │
│  │        │          │受交易毒品之價金2000元。  │                  │
├─┼────┼─────┼─────────────┼─────────┤
│10│98年5月2│臺中市北屯│甲○○於98年5月2日1時5分許│丙○○犯販賣第一級│
│  │日1時17 │區○○○路│至1時17分許間，以其所持用 │毒品罪，累犯，處有│
│  │分後同日│與昌平路口│之行動電話門號0000000000號│期徒刑拾捌年。未扣│
│  │某時    │          │與丙○○所持用之行動電話門│案之販賣第一級毒品│
│  │        │          │號0000000000號聯繫，雙方於│所得新臺幣壹仟伍佰│
│  │        │          │電話中完成約定交易毒品之事│元沒收，如全部或一│
│  │        │          │宜後，丙○○即於左列時間、│部不能沒收時，以其│
│  │        │          │地點交付第一級毒品海洛因1 │財產抵償之。      │
│  │        │          │小包（重量不詳）予甲○○，│                  │
│  │        │          │並向甲○○收受交易毒品之價│                  │
│  │        │          │金1500元。                │                  │
├─┼────┼─────┼─────────────┼─────────┤
│11│98年5月2│臺中市北屯│甲○○於98年5月2日15時24分│丙○○犯販賣第一級│
│  │日15時33│區○○○路│許至15時33分許間，以其所持│毒品罪，累犯，處有│
│  │分後同日│與昌平路口│用之行動電話門號0000000000│期徒刑拾捌年。未扣│
│  │某時    │          │號與丙○○所持用之行動電話│案之販賣第一級毒品│
│  │        │          │門號0000000000號聯繫，雙方│所得新臺幣壹仟伍佰│
│  │        │          │於電話中完成約定交易毒品之│元沒收，如全部或一│
│  │        │          │事宜後，丙○○即於左列時間│部不能沒收時，以其│
│  │        │          │、地點交付第一級毒品海洛因│財產抵償之。      │
│  │        │          │1小包（重量不詳）予甲○○ │                  │
│  │        │          │，並向甲○○收受交易毒品之│                  │
│  │        │          │價金1500元。              │                  │
├─┼────┼─────┼─────────────┼─────────┤
│12│98年5月3│臺中市北屯│甲○○於98年5月3日16時4分 │丙○○犯販賣第一級│
│  │日16時4 │區○○○路│許，以其所持用之行動電話門│毒品罪，累犯，處有│
│  │分後同日│與昌平路口│號0000000000號與丙○○所持│期徒刑拾捌年。未扣│
│  │某時    │          │用之行動電話門號0000000000│案之販賣第一級毒品│
│  │        │          │號聯繫，雙方於電話中完成約│所得新臺幣壹仟伍佰│
│  │        │          │定交易毒品之事宜後，丙○○│元沒收，如全部或一│
│  │        │          │即於左列時間、地點交付第一│部不能沒收時，以其│
│  │        │          │級毒品海洛因1小包（重量不 │財產抵償之。      │
│  │        │          │詳）予甲○○，並向甲○○收│                  │
│  │        │          │受交易毒品之價金1500元。  │                  │
├─┼────┼─────┼─────────────┼─────────┤
│13│98年5月4│臺中市北屯│甲○○於98年5月4日16時51分│丙○○犯販賣第一級│
│  │日16時51│區○○路23│許，以其所持用之行動電話門│毒品罪，累犯，處有│
│  │分後同日│3號附近巷 │號0000000000號與丙○○所持│期徒刑拾捌年。未扣│
│  │某時    │口        │用之行動電話門號0000000000│案之販賣第一級毒品│
│  │        │          │號聯繫，雙方於電話中完成約│所得新臺幣貳仟元沒│
│  │        │          │定交易毒品之事宜後，丙○○│收，如全部或一部不│
│  │        │          │即於左列時間、地點交付第一│能沒收時，以其財產│
│  │        │          │級毒品海洛因1小包（重量不 │抵償之。          │
│  │        │          │詳）予甲○○，並向甲○○收│                  │
│  │        │          │受交易毒品之價金2000元。  │                  │
├─┼────┼─────┼─────────────┼─────────┤
│14│98年5月6│臺中市北屯│甲○○於98年5月6日12時5分 │丙○○犯販賣第一級│
│  │日14時48│區○○路23│許至14時48分許間，以其所持│毒品罪，累犯，處有│
│  │分後同日│3號附近巷 │用之行動電話門號0000000000│期徒刑拾捌年。未扣│
│  │某時    │口        │號與丙○○所持用之行動電話│案之販賣第一級毒品│
│  │        │          │門號0000000000號聯繫，雙方│所得新臺幣壹仟元沒│
│  │        │          │於電話中完成約定交易毒品之│收，如全部或一部不│
│  │        │          │事宜後，丙○○即於左列時間│能沒收時，以其財產│
│  │        │          │、地點交付第一級毒品海洛因│抵償之。          │
│  │        │          │1小包（重量不詳）予甲○○ │                  │
│  │        │          │，並向甲○○收受交易毒品之│                  │
│  │        │          │價金1000元。              │                  │
├─┼────┼─────┼─────────────┼─────────┤
│15│98年5月6│臺中市山西│甲○○於98年5月6日19時51分│丙○○犯販賣第一級│
│  │日20時3 │路上之烏鰡│許至20時3分許間，以其所持 │毒品罪，累犯，處有│
│  │分後同日│池釣魚場附│用之行動電話門號0000000000│期徒刑拾捌年。未扣│
│  │某時    │近        │號與丙○○所持用之行動電話│案之販賣第一級毒品│
│  │        │          │門號0000000000號聯繫，雙方│所得新臺幣壹仟伍佰│
│  │        │          │於電話中完成約定交易毒品之│元沒收，如全部或一│
│  │        │          │事宜後，丙○○即於左列時間│部不能沒收時，以其│
│  │        │          │、地點交付第一級毒品海洛因│財產抵償之。      │
│  │        │          │1小包（重量不詳）予甲○○ │                  │
│  │        │          │，並向甲○○收受交易毒品之│                  │
│  │        │          │價金1500元。              │                  │
├─┼────┼─────┼─────────────┼─────────┤
│16│98年5月7│臺中市北屯│甲○○於98年5月7日13時59分│丙○○犯販賣第一級│
│  │日18時22│區○○路23│許至18時22分許間，以其所持│毒品罪，累犯，處有│
│  │分後同日│3號附近巷 │用之行動電話門號0000000000│期徒刑拾捌年。未扣│
│  │某時    │口        │號與丙○○所持用之行動電話│案之販賣第一級毒品│
│  │        │          │門號0000000000號聯繫，雙方│所得新臺幣貳仟元沒│
│  │        │          │於電話中完成約定交易毒品之│收，如全部或一部不│
│  │        │          │事宜後，丙○○即於左列時間│能沒收時，以其財產│
│  │        │          │、地點交付第一級毒品海洛因│抵償之。          │
│  │        │          │1小包（重量不詳）予甲○○ │                  │
│  │        │          │，並向甲○○收受交易毒品之│                  │
│  │        │          │價金2000元。              │                  │
├─┼────┼─────┼─────────────┼─────────┤
│17│98年5月 │臺中市北屯│甲○○於98年5月11日13時11 │丙○○犯販賣第一級│
│  │11日13時│區○○路23│分許至13時31分許間，以其所│毒品罪，累犯，處有│
│  │31分後同│3號附近巷 │持用之行動電話門號00000000│期徒刑拾捌年。未扣│
│  │日某時  │口        │10號與丙○○所持用之行動電│案之販賣第一級毒品│
│  │        │          │話門號0000000000號聯繫，雙│所得新臺幣壹仟元沒│
│  │        │          │方於電話中完成約定交易毒品│收，如全部或一部不│
│  │        │          │之事宜後，丙○○即於左列時│能沒收時，以其財產│
│  │        │          │間、地點交付第一級毒品海洛│抵償之。          │
│  │        │          │因1小包（重量不詳）予林合 │                  │
│  │        │          │源，並向甲○○收受交易毒品│                  │
│  │        │          │之價金1000元。            │                  │
├─┼────┼─────┼─────────────┼─────────┤
│18│98年5月 │臺中市北屯│甲○○於98年5月11日16時36 │丙○○犯販賣第一級│
│  │11日17時│區○○○路│分許至17時45分許間，以其所│毒品罪，累犯，處有│
│  │45分後同│與昌平路口│持用之行動電話門號00000000│期徒刑拾捌年。未扣│
│  │日某時  │附近      │10號與丙○○所持用之行動電│案之販賣第一級毒品│
│  │        │          │話門號0000000000號聯繫，雙│所得新臺幣壹仟伍佰│
│  │        │          │方於電話中完成約定交易毒品│元沒收，如全部或一│
│  │        │          │之事宜後，丙○○即於左列時│部不能沒收時，以其│
│  │        │          │間、地點交付第一級毒品海洛│財產抵償之。      │
│  │        │          │因1小包（重量不詳）予林合 │                  │
│  │        │          │源，並向甲○○收受交易毒品│                  │
│  │        │          │之價金1500元。            │                  │
├─┼────┼─────┼─────────────┼─────────┤
│19│98年5月 │臺中市山西│甲○○於98年5月12日17時52 │丙○○犯販賣第一級│
│  │12日19時│路上之烏鰡│分許至19時3分許間，以其所 │毒品罪，累犯，處有│
│  │3分後同 │池釣魚場附│持用之行動電話門號00000000│期徒刑拾捌年。未扣│
│  │日某時  │近        │10號與丙○○所持用之行動電│案之販賣第一級毒品│
│  │        │          │話門號0000000000號聯繫，雙│所得新臺幣壹仟伍佰│
│  │        │          │方於電話中完成約定交易毒品│元沒收，如全部或一│
│  │        │          │之事宜後，丙○○即於左列時│部不能沒收時，以其│
│  │        │          │間、地點交付第一級毒品海洛│財產抵償之。      │
│  │        │          │因1小包（重量不詳）予林合 │                  │
│  │        │          │源，並向甲○○收受交易毒品│                  │
│  │        │          │之價金1500元。            │                  │
├─┴────┴─────┴─────────────┴─────────┤
│附表九：被告丙○○與甲○○共同販賣第一級毒品予辛○○部分                │
├─┬────┬─────┬─────────────┬─────────┤
│編│時    間│地  點    │販  賣  毒  品  之  方  式│罪  刑  及  沒  收│
│號│        │          │                          │                  │
├─┼────┼─────┼─────────────┼─────────┤
│1 │98年9、 │臺中市北屯│辛○○於98年9、10月間某日 │丙○○犯共同販賣第│
│  │10月間某│區○○路58│，以其所持用之門號00000000│一級毒品罪，處有期│
│  │日      │號之陳平國│81號行動電話與丙○○所持用│徒刑拾捌年。扣案之│
│  │        │小附近    │之門號0000000000、00000000│行動電話壹支（內含│
│  │        │          │75號及另一號碼不詳之行動電│0000000000號SIM卡 │
│  │        │          │話聯繫，雙方於電話中完成約│壹枚）沒收，未扣案│
│  │        │          │定交易毒品之事宜後，再由陳│之販賣第一級毒品所│
│  │        │          │裕興指示甲○○於約定時間，│得新臺幣壹仟佰伍│
│  │        │          │前往約定之臺中市陳平國小後│拾元與甲○○連帶沒│
│  │        │          │方，交付第一級毒品海洛因1 │收，如全部或一部不│
│  │        │          │包（重量不詳）予辛○○，並│能沒收時，以其與林│
│  │        │          │由甲○○收受辛○○交付購買│合源之財產連帶抵償│
│  │        │          │毒品海洛因之價金1350元後，│之。              │
│  │        │          │轉交予丙○○。            │                  │
└─┴────┴─────┴─────────────┴─────────┘

司法院資訊處製作；財團法人民間司法改革基金會備份。
